【裁判字號】    94,金上訴,2550
【裁判日期】    950323
【裁判案由】    違反洗錢防制法等
【裁判全文】
臺灣高等法院臺中分院刑事判決      94年度金上訴字第2550號
上  訴  人  臺灣彰化地方法院檢察署檢察官
上  訴  人
即  被  告  甲丑○
                      (
選任辯護人  朱元宏  律師
            張慶宗  律師
            吳永發  律師
上  訴  人
即  被  告  ｒ○○
選任辯護人  盧志科  律師
被      告  甲戊○
                      號
上列上訴人等因被告等違反洗錢防制法等案件，不服臺灣彰化地
方法院94年度金重訴字第1號中華民國94年10月31日第一審判決
（起訴案號：臺灣彰化地方法院檢察署94年度偵字第3128號），
提起上訴，本院判決如下：
    主  文
原判決撤銷。
甲丑○共同意圖為自己不法之所有，以詐術使人將本人之物交付
為常業，處有期徒刑陸年，並應於刑之執行完畢或赦免後，令入
勞動場所，強制工作，其期間為年。扣案如附表一編號一至二
十、編號二十二至二十七、編號二十九至三十八、編號四十、四
十二所示之物，均沒收之。
甲戊○共同意圖為自己不法之所有，以詐術使人將本人之物交付
為常業，處有期徒刑年陸月。扣案如附表一編號一至二十、編
號二十二至二十七、編號二十九至三十八、編號四十、四十二所
示之物，均沒收之。
ｓ○○共同意圖為自己不法之所有，以詐術使人將本人之物交付
為常業，處有期徒刑年貳月。扣案如附表一編號一至二十、編
號二十二至二十七、編號二十九至三十八、編號四十、四十二所
示之物，均沒收之。
    事  實
一、甲丑○（代號：麥可）於民國（下同）九十二年底與在大陸
    地區從事電話詐騙集團之代號「老虎」之羅守進、「聰敏」
    之黃聖閔、「二哥」之羅守裕，及其餘代號「F1」、「NIKE
    」、「肯德基」、「大師兄」、「虎爺」之真實姓名、年籍
    不詳之成年男子，基於意圖為自己不法之所有，恃詐取財物
    為主要經濟來源之犯意聯絡，由該大陸地區之電話詐騙集團
    ，負責撥打電話向臺灣地區不特定之民眾，以「參加抽獎活
    動中獎，需先繳國際手續費、佐證手續費等費用」、「先入
    會可領中獎獎金」等詐騙手法，使受騙民眾陷於錯誤，而至
    金融機構之自動櫃員機操作或以臨櫃方式匯款，匯出款項均
    進入指定之人頭帳戶，甲丑○則擔任該集團臺灣地區之負責
    人，負責領取詐騙款項。甲丑○嗣於九十三年三月一日邀集
    甲戊○、於九十三年四月十二日邀集李正民（另由臺灣臺北
    地方法院審理中）及綽號「阿炮」之友人ａ○○（檢察官另
    行偵查中）、並於九十四年三月間某日邀集其同居女友ｓ○
    ○，共同基於常業詐欺之犯意聯絡，在臺灣地區配合大陸地
    區之電話詐騙集團，從事電話詐騙工作。其分工方式是先由
    大陸地區之電話詐騙集團提供其收購，得帳戶名義人同意使
    用之金融帳戶存摺及提款卡（帳戶名義人、局帳號均詳如附
    表二所示），供詐騙款項匯入。甲丑○則負責與大陸地區之
    電話詐騙集團聯繫，並由甲丑○本人，或指示ｓ○○（自九
    十四年三月起），於每日上午九時許前往指定地點取得上開
    存摺、提款卡後，再將之交予甲戊○、李正民、ａ○○，先
    持往臺北、桃園地區之各金融機構所設之自動櫃員機前，測
    試上開帳戶有無列為警示帳戶，向大陸地區之電話詐騙集團
    回報，待大陸地區之電話詐騙集團成員確認帳戶未列為警示
    帳戶後，隨即以電話向不特定民眾以上開詐術行騙，使各該
    民眾陷於錯誤，而分別匯出詳如附表二「匯款金額欄」所示
    之款項，至附表二所示之帳戶內。大陸地區之電話詐騙集團
    再以電話聯繫甲戊○、李正民、ａ○○，至各金融機構或自
    動櫃員機，以臨櫃、或提款卡提款之方式，提領贓款，直至
    同日下午金融機構打烊後，甲戊○、李正民、ａ○○再將所
    提領之贓款彙整由甲戊○記帳，並由甲丑○或甲戊○與大陸
    地區之電話詐騙集團成員回報提領贓款之金額。甲丑○、甲
    戊○、ｓ○○及大陸地區之電話詐騙集團成員，並為掩飾、
    隱匿上開自己犯常業詐欺之重大犯罪所得財物，另由甲丑○
    依大陸地區之電話詐騙集團成員指示，由甲戊○、ｓ○○將
    部分贓款匯至如附表三所示之洗錢帳戶內（帳號、金額詳如
    附表三所示），另部分贓款則連同帳戶資料交由ｓ○○與大
    陸地區之電話詐騙集團成員進行對帳，並轉由甲丑○與大陸
    地區之電話詐騙集團成員拆帳，使大陸地區之電話詐騙集團
    得以順利取得鉅額詐騙金額，而毋庸擔心身分及其犯罪所得
    財物曝光。就詐騙所得，甲丑○固定抽取所提領贓款數額之
    百分之八，作為報酬。ｓ○○則與甲丑○同居共同生活，並
    由甲丑○每月供給新臺幣（下同）四、五萬元之生活費用。
    甲戊○則自九十三年三月至九十三年九月期間，按月向甲丑
    ○領取每月六萬元之報酬，自九十三年十月至九十四年四月
    期間，則領取每月十萬元之報酬，均恃此為常業。嗣於九十
    四年四月二十一日十七時五分許，為警持臺灣彰化地方法院
    所核發之搜索票執行搜索查獲，並扣得詐騙所得五百六十五
    萬二千二百十四元（在車牌號碼7790─ＥＧ自用小客車上
    查獲二十二萬九千元。甲丑○身上查獲四萬三千元。在
    臺北市○○○路○段一一二號九樓之五客廳辦公桌上查獲五
    萬九千三百元。在臺北市○○○路○段一一二號九樓之五
    客廳電視櫃查獲七十一萬一千二百元。在臺北市○○○路
    ○段一一二號九樓之五寢室辦公桌上查獲三百二十五萬四千
    一百元。在臺北市○○路○段一一六號九樓之一住處查獲
    一百二十三萬七千三百元。在０565─ＫＡ自用小客車上
    查獲十一萬八千三百十四元），及甲丑○、ｓ○○（原審判
    決誤載為廖辰彥）、甲戊○所有、供犯罪所用如附表一編號
    一至二十、編號二十二至二十七、編號二十九至三十八、編
    號四十、四十二所示之物，與儲金簿、金融卡、ＳＩＭ卡二
    張。及與本案無關之偽造李文生名義國民身分證一張、印章
    一枚，蔡明富、邱敬超之國民身分證各一張、駕照各一張，
    偽造林靜宜橡皮章一枚、偽造戶口名簿一本。
二、案經臺灣彰化地方法院檢察署檢察官偵查起訴。
    理  由
壹、程序方面：
一、按被害人Ｑ○○、丙○○、子○○、何志銘、申○○、Ｔ○
    ○、ｏ○○、甲庚○、Ｂ○○、黃豊民、戌○○、Ｋ○○、
    庚○○、ｐ○○、甲甲○、Ｘ○○、甲癸○、酉○○、Ｌ○
    ○、Ｆ○○、Ｚ○○、天○○、Ｕ○○、Ｍ○○、辰○○、
    ｃ○○、ｆ○○、Ｐ○○、Ａ○○、Ｇ○○、ｘ○○、甲丙
    ○、黃○○、ｇ○○、ｄ○○、丁○○、己○○、乙○○、
    Ｗ○、ｂ○○、辛○○、甲丁○、ｗ○○、地○○、甲寅○
    、Ｓ○○、Ｒ○○、卯○○、Ｏ○○、沈嘉佩、戊○○、ｋ
    ○○、玄○○、ｕ○○、Ｊ○○、Ｄ○○、黃翰陞、宙○○
    、ｔ○○、丑○○、壬○○、甲乙○、ｎ○○、Ｅ○○、甲
    辛○、亥○○、ｌ○○、甲壬○、Ｉ○○、Ｖ○○、未○○
    、ｚ○○、ｉ○○、甲己○、梁曉梅、ｑ○○、陳志恆、午
    ○○、ｍ○○、江承聰、ｊ○○、甲○○、Ｈ○○、癸○○
    、寅○○、ｙ○○、ｖ○○、宇○○、Ｃ○○、ｈ○○等於
    警詢時之陳述，均係審判外之陳述，原無證據能力。但依據
    刑事訴訟法第159條之5第1項之規定：「被告以外之人於審
    判外之陳述，雖不符前四條之規定，而經當事人於審判程序
    同意作為證據，法院審酌該言詞陳述或書面陳述作成時之情
    況，認為適當者，亦得為證據」、同條第2項之規定：「當
    事人、代理人或辯護人於法院調查證據時，知有第159條第1
    項不得為證據之情形，而未於言詞辯論終結前聲明異議者，
    視為有前項之同意」。而被告甲丑○、甲戊○、ｓ○○及甲
    丑○、ｓ○○之辯護人於本院調查證據時，同意前述被害Ｑ
    ○○、丙○○、子○○、何志銘、申○○、Ｔ○○、ｏ○○
    、甲庚○、Ｂ○○、黃豊民、戌○○、Ｋ○○、庚○○、ｐ
    ○○、甲甲○、Ｘ○○、甲癸○、酉○○、Ｌ○○、Ｆ○○
    、Ｚ○○、天○○、Ｕ○○、Ｍ○○、辰○○、ｃ○○、ｆ
    ○○、Ｐ○○、Ａ○○、Ｇ○○、ｘ○○、甲丙○、黃○○
    、ｇ○○、ｄ○○、丁○○、己○○、乙○○、Ｗ○、ｂ○
    ○、辛○○、甲丁○、ｗ○○、地○○、甲寅○、Ｓ○○、
    Ｒ○○、卯○○、Ｏ○○、沈嘉佩、戊○○、ｋ○○、玄○
    ○、ｕ○○、Ｊ○○、Ｄ○○、黃翰陞、宙○○、ｔ○○、
    丑○○、壬○○、甲乙○、ｎ○○、Ｅ○○、甲辛○、亥○
    ○、ｌ○○、甲壬○、Ｉ○○、Ｖ○○、未○○、ｚ○○、
    ｉ○○、甲己○、梁曉梅、ｑ○○、陳志恆、午○○、ｍ○
    ○、江承聰、ｊ○○、甲○○、Ｈ○○、癸○○、寅○○、
    ｙ○○、ｖ○○、宇○○、Ｃ○○、ｈ○○等警詢之陳述，
    列為本件證據使用，本院以上開證人均僅指述其遭騙經過，
    且有如附表二所列之匯款單據可資佐證，對於上開被害人等
    確有遭詐騙之認定，並無不適當之情形，得將之列為證據，
    合先敘明。
二、再按被告以外之人於偵查中向檢察官所為之陳述，除顯有不
    可信之情況者外，得為證據，刑事訴訟法第159條之1第2項
    定有明文，本院經核李正民於偵查中之陳述，並無其他顯不
    可信之情狀，且核與被告甲丑○、甲戊○、ｓ○○三人於警
    詢、偵查及原審之供述相符（詳如後述），依據上開規定，
    得將之列為證據，附此敘明。
貳、實體方面
一、訊據上訴人即被告（以下簡稱被告）甲丑○固坦承有右揭僱
    用甲戊○、李正民從事上開提領款及轉帳以及由其女友ｓ○
    ○為上開提領款及轉帳之事實不諱，惟矢口否認有何常業詐
    欺及違反洗錢防制法第九條第一項之犯行，辯稱：「伊並未
    支付薪水予ｓ○○，信義路扣案的錢不是要匯去大陸的錢，
    上面記載伊從事詐騙工作，與事實不符。伊一開始即表示伊
    不是從事詐騙的。至於台灣部分以伊為首這部分，伊只是表
    示這幾個人是伊請的而已，是警方引導伊講的。後面說伊有
    沒有經營公司、購屋，轉帳是在警方引導之下，伊才回答的
    。帳冊的部分伊也說是虛帳，但是警察也不這麼認為。只是
    進出的錢，作統計而已。另生活費的部分伊不知道他如何認
    定，陳述平均二千萬元的部分與事實不符。」、「伊沒有參
    與詐騙的實際行為，五百六十多萬元不是詐騙的金額，伊只
    是在做帳領款而已，並無與大陸的這些人有犯意聯絡，而且
    警察那邊也知道羅守進是主謀，而且也知道他在哪裡。」云
    云，訊據上訴人即被告（以下簡稱被告）ｓ○○固坦承有提
    領款及轉帳，惟亦矢口否認涉有何常業詐欺及違反洗錢防制
    法第九條第一項之犯行，辯稱：「伊並沒有與大陸方面對帳
    ，也沒有向被告甲丑○每月拿四、五萬元的生活費，亦未參
    與詐騙的行為。」、「提領的金額不對，那時候伊並未表示
    說伊知道是詐騙集團，是警方誘導伊，說是詐騙集團的，另
    伊並沒有每次給付『阿炮』三千元，有時候『阿炮』只是純
    粹來幫忙而已，並沒有實際向伊拿生活費，只是拿吃飯錢而
    已」云云，訊據上訴人即被告（以下簡稱被告）甲戊○固坦
    承有提、領款及轉帳，惟亦矢口否認涉有何常業詐欺及違反
    洗錢防制法第九條第一項之犯行，辯稱：「伊並不知是詐騙
    ，是警方查獲之後，伊始知悉是替詐騙集團工作，之前都不
    知情。伊從頭到尾都沒有參與詐騙的過程，也不認識被害人
    ，而一天的進帳只有幾千元至幾萬元而已。」，惟查：
（一）被告甲丑○、甲戊○、ｓ○○三人於原審九十四年九月九
      日審理時坦承上開犯行不諱，被告甲丑○供稱：「我認罪
      ，檢察官起訴之事實，是正確的，起訴書附表一所示的帳
      戶是對方提供的，我使用這些帳戶都有經過所有人同意，
      本案所扣得的物品都是我用來犯罪所用，或犯罪所得之物
      品，我犯罪所得之金額是以起訴書附表一所示的金額，合
      計後乘以百分之八來計算」等語（詳見原審卷第一宗第二
      六五頁反面）、被告甲戊○供稱：「我認罪，我是九十三
      年三月一日加入，我的薪水行到九月是領六元，九十三年
      十月以後到被查獲為止是每月十萬元，我們車子都是停在
      忠孝東路四段一一二號‧‧‧」、「我認罪，起訴書所載
      之犯罪事實是正確的」等語（詳見原審卷第一宗第一七七
      頁、第二六六頁）、ｓ○○供稱：「我認罪，起訴書所載
      之犯罪事實是正確的，我確實有受到甲丑○的指示，每天
      拿人頭帳戶提款卡給甲戊○來提領，下午他們領完後，再
      將提款拿給我，並由我負責記帳」等語（詳見原審卷第一
      宗第二六六頁），分別核與被告甲丑○、甲戊○、ｓ○○
      於警詢及偵查中之供述及李正民於偵查中之陳述相符，茲
      詳述如后：
  １、被告甲丑○於警詢時供稱：「（問：詐騙集團如何組成？
      以何人為首？組織成員有幾人？如何分工？）答：台灣的
      部分甲戊○、李正民是我雇用的，而ｓ○○是我的女朋友
      ，所以沒有支付薪水，台灣的部分以我為首，組織成員包
      括我共4人，大部分都是甲戊○負責提領現金，李正民負
      責開車，ｓ○○幫我匯款。（問：你與對方聯絡的方式為
      何？對方如何稱呼？你去大陸幾次？有何目的？）答：他
      們會打我的公機（公司的行動電話）0000000000和我聯絡
      ，對方都是用代號（Ｆ1、虎爺、老虎），我今年去大陸2
      次，是大陸那邊的人招待我到大陸玩樂，但機票錢是我自
      己付的。」（見警卷第一宗第11、12頁）、（問：甲戊○
      、李正民每日工作〈提領款〉行程如何？）答：從93 年4
      、5月左右，甲戊○、李正民二人開始被我雇用，每日我
      都會帶他們出去作業，每天8點半上班，然後開始測台子
      〈金融卡〉，有死掉就用公家手機回報大陸，就等大陸通
      知作業領錢兼匯款，至下午5點郵局下班後，將整日提領
      金額送到我的現住處。（問：你與ｓ○○每日工作〈提領
      款〉行程如何？）答：我在94年2月底左右就帶ｓ○○開
      始出去匯款至大陸指定帳戶，每天11點左右出門，將前一
      日所得匯入大陸指定帳戶。」（見警卷第一宗第15頁）、
      「（問：你於遭警方查獲日所查扣10本帳冊是由何人紀錄
      ？自何時開始作帳？作帳方式為何？）答：自93年農曆過
      年後我們開始從事詐騙集團提領工作後，由我一人記帳，
      後來認識ｓ○○並住在一起後才由他記帳。作帳方式是將
      各提領人領回之款項及匯出之款項做成一進出流水帳，分
      別依大陸上游不同之桶子〈我不會解釋〉之帳做成帳冊。
      （問：你是否教授ｓ○○作帳？）答：是。（問：所查扣
      多本帳冊紀錄之金融帳號、傳真號碼係何人所提供？作用
      為何？是否供洗錢專用之帳戶？）答：係大陸上游人員提
      供，帳號係大陸上游那邊用來指示我們將所得款項匯出之
      台灣帳戶。傳真號碼是我每日將所做之帳與大陸對帳時傳
      真帳目資料之用。應是作為洗錢帳戶沒錯。（問：帳冊標
      號10夾有匯出林麗雲、賴錫堅帳戶之匯款執據，作用為何
      ？是何人所匯？你是否認識該二人或及幕後上游主事者？
      ）答：那是我依大陸上游指示後匯出之作帳執據，是我與
      ｓ○○及甲戊○匯的，我不認識該二人或幕後之人，我認
      為那都是人頭帳戶。（問：你們代為領款的大陸上游詐騙
      集團有幾團？其架構為何？）答：共有五團，主要是代號
      『老虎』，另有『ＮＩＫＥ』、『Ｆ（聰敏仔）』、『大
      師兄』、『肯德雞』等五大團，‧‧‧平常大陸上游各桶
      子主會分別打我們公司專用電話，（由我到不特定夜市購
      的之易付卡）指示我們提款人提出款項或其指定之金額匯
      到指定之帳戶。（問：提示指認犯罪嫌疑人紀錄表(1)、(2)
      、(3)、有無你所指綽號『老虎』、『二哥』、『聰敏』之
      人？）答：經我確認紀錄表(1)中第3號之男子即為綽號『
      老虎』，紀錄表(2)中第6號之男子綽號『二哥』，紀錄表
      (3)中第4號之男子即綽號『聰敏』」（見偵卷(一)第90 、91
      頁）、「（問：你分別於何時開始替羅守進、羅守裕、黃
      聖閔等三人配合從事詐騙集團提款及匯款工作？）答：我
      約於93年3月開始替羅守進、羅守裕兄弟從事詐騙集團提
      領款及匯款工作，其間約領新台幣一億多元，黃聖閔是從
      93年底開始，其間約領二千萬元。（問：羅守進、羅守裕
      旗下多達13個桶子，他2人各負責何工作？）答：羅守進
      是總負責人，羅守裕是負責所有大陸方面帳務及總務工作
      。」等語（見偵卷(一)第98、99頁）、於偵查中供稱：「（
      問：你如何與大陸集團搭上線？）答：92年時，我生活發
      生困難，有一位綽號「大塊呆」叫我過去，我在台中與他
      碰面，要求我去大陸工作，一個月有一萬元人民幣之酬勞
      ，我有過去大陸，在廈門與『虎爺』接觸，我那時在那邊
      幫忙他們提領人民幣，他們沒有告訴我提款做什麼，後來
      我回台灣，他們又打電話來找我，叫我四處幫他領錢，言
      明我可以從中獲利百分之八，他們會把一些帳戶、提款卡
      寄到貨運站叫我去領，他們有我的電話0000000000與我聯
      絡繫，他們會留代號、電話給我，下指令給我，說那幾個
      帳戶有錢匯進去。（問：你92年底開始在台灣接受指令從
      事這個工作？）答：是的。（問：甲戊○、李正民、ｓ○
      ○從你那邊拿存摺？）答：對面會打『公機』（供我們集
      團成員與對岸成員聯繫之公用手機），給他們，誰拿到『
      公機』就與大陸那邊聯繫。（問：你聘請他們三人之工作
      細節？）答：李正民載甲戊○到忠孝東路來找我，ｓ○○
      會把東西拿給他們，他們會先測試提款卡是否為警示帳戶
      ，如沒有，在依大陸那邊打『公機』來所做的指示，一大
      早從早上九點開始，到下午五點收工。（問：你如何清點
      ？）答：我會每天作帳，所以查扣帳本上的紀錄大致上是
      我們每天去提領款項的紀錄。（問：甲戊○李正民酬勞如
      何算？）答：一開始每個月六萬元，再加上三節獎金，後
      來固定每個月十萬元，ｓ○○純粹幫我忙。（問：台灣成
      員是以你為首？）答：是的，連我在內有四人。（問：92
      年底開始做到現在，你們共領多少？答：平均一個月二千
      萬跑不掉。」（見偵卷(一)第17、18、19頁）、「（問：你
      們代為領款的架構為何？答：代號『老虎』，『聰敏』、
      『ＮＩＫＥ』、『肯德雞』、『大師兄』。（問：『老虎
      』旗下如何組成？）答：以英文代號分成13個桶子，平時
      都是由大陸桶子打我們的公機指示我們去領款，再由「老
      虎」指示我們把提出來的款項匯入特地的帳戶（見偵卷(一)
      第102、103頁）。
  ２、被告ｓ○○於警詢供稱：「（問：你與甲丑○、甲戊○、
      李正民等人彼此關係？於何時、地開始從事非法詐欺集團
      下游工作？獲利為何？）答：甲丑○是我男友，我與他及
      甲戊○、李正民一起從事詐欺集團下游工作，我是從本月
      （94年）3月才加入，工作地點在我現住地，我加入前他
      們做多久我不知道，實際獲利我不清楚，我只知道每日平
      均1至200萬元。（問：你與上述友人如何分工〈平日工作
      行程、如何接受及下達指令〉？使用車輛？）答：每日由
      李正民駕駛一輛黑色自小客車（車號0565—ＫＡ）搭載甲
      戊○，至警方逮捕我們之處，由我自樓上住處將犯罪所用
      之帳號及行動電話等工具交付他們後，我再搭乘甲丑○之
      車（車號7790—ＥＧ）外出，我們各自到不特定金融機構
      試存摺有無遭凍結，之後即等候大陸上游電話指示何部車
      （意旨帳簿）已有被害人匯款，我們即將該款項提領並各
      自作帳，直到當日工作結束會固定至我住處樓下會面，由
      甲戊○將當日全數所得及所有工具交還給我，由我統一作
      帳後與大陸上游對帳。（問：如何拆帳？首謀何人？詐騙
      手法為何？尚有其他共犯？）答：我沒參與拆帳，甲丑○
      會給我生活費，他可分的所提領款項的8﹪，其餘92﹪須
      匯至大陸上游指定的台灣帳戶，另甲戊○及李正民則由鍾
      某每月支薪10萬元。老闆是甲丑○，我只知道是詐騙他人
      財物，但手法我不清楚。另有一綽號「阿炮」男子曾駕一
      輛綠色休旅車搭載我去領款4、5次，每次鍾都會支付他
      3000 元。（問：你是否曾去過中國大陸？與何人前往？
      目的為何？其間和與何人接觸？）答：我與甲丑○初認識
      時有一同前往大陸一次，我們至大陸旅遊，期間有一女性
      朋友（綽號ＫＫ台灣女子）有招待我們吃喝玩樂。」（見
      警卷第一宗第18、19、20頁）、「（問：你於警方所查扣
      十本帳冊是何人紀錄登載？你自何時開始作帳？作帳方式
      為何？在你之前由何人作帳？）答：我是自94年3月初開
      始負責作帳，其中帳冊編號7、8、9、10是我來就有的，
      編號1至6則是我製作的，我曾聽甲丑○說在我之前都是他
      自己作帳，作帳方式是由各提領人將每日所得記成小帳，
      在我統一將各小帳收齊後，分別依大陸上游不同集團之帳
      做成帳冊。（問：何人教你紀錄所有帳冊？）答：甲丑○
      。（問：所查扣多帳冊內紀錄之金融帳號傳真號碼係何人
      所提供？作用為何？是否供作洗錢專用之帳戶？）答：係
      大陸上游集團提供，帳號係大陸上游集團用來指示我們將
      所得款項匯出台灣帳戶，是否作為洗錢帳戶我不清楚，傳
      真號碼是我每日將所做之帳單及匯出款項執據傳給大陸對
      帳之用。（問：帳冊10內夾有匯至林麗雲、賴錫堅帳戶之
      匯款執據，作用為何？是何人所匯？你是否認識該二人？
      ）答：那就是我前述有關大陸指示我們匯出之帳戶，我曾
      匯至賴錫堅帳戶二次，林麗雲的帳戶應該是甲戊○匯的，
      我不認識該二人。（問：你們代為領款的大陸上游詐騙集
      團有幾團？其架構為何？平日如何匯款至大陸上游集團份
      子？）答：共有五大集團，分別為代號『老虎』、『ＮＩ
      ＫＥ』、『Ｆ』、『大師兄』、『肯德雞』等五大集團，
      ‧‧‧我曾聽鐘某說Ｆ就是綽號『聰敏仔』，『大師兄』
      和『肯德雞』是分別獨立的集團。平日他們會分別打電話
      指示我們提款人將其指定之金額匯到指定的帳戶，我們都
      是接受電話指令後才匯款。（問：在你與甲丑○同居從事
      詐騙提款、作帳工作期間，有無上游大陸集團份子返台與
      你們接觸？）答：有，一位綽號『二哥』，負責『老虎』
      集團作帳之人，平日均是他打電話與我對帳，‧‧‧鍾某
      曾告訴我帳冊內載名為羅守益即是『二哥』、羅守進就是
      前述綽號『老虎』的人。（問：提示指認犯罪嫌疑人紀錄
      表有無你所指綽號『二哥』之人？）答：經我確認就是編
      號6號之男子」（見偵卷(一)第63、64、65頁）、於偵訊中
      供稱：「（問：昨天警方持拘票、搜索票，查獲大批現金
      ，存摺、提款卡、帳本，用途為何？）答：是甲丑○的，
      本子是大陸那邊會叫人匯款進去，大陸那邊打電話到台灣
      騙錢，騙到錢後大陸那邊的人會告訴我們哪些存摺有人匯
      進去，我再依照甲丑○指示，把提款卡、存摺等交李正民
      等人提領。（問：你受雇於甲丑○？）答：不是，我是幫
      忙的，我有幫忙匯錢給對岸的集團成員。（問：每天交回
      多少錢？）答：一、二百萬元。問：你的工作有彙整甲戊
      ○等人記錄工作，再與大陸那邊對帳？）答：是的，由ａ
      ○○、綽號『阿炮』開車載我去匯款給大陸成員指定帳戶
      內。」（偵卷(一)第21、22頁）、（問：關於你在筆錄中供
      稱製作帳冊都是由甲丑○叫你製作的？）答：對。（問：
      總共有7、8、9、10的情形如何？）答：這四本是我去做
      之前就有的，94年3月初之後我才開始製作編號1至6的帳
      冊，帳冊內有關金融帳號、傳真號碼是大陸的成員來電指
      示我將每日提領的詐騙款項匯到各該帳戶內，並把匯款收
      據傳真給大陸方面對帳。（問：大陸的集團總共有幾團？
      ）答：共總有五團，代號分別為『老虎』、『ＮＩＫＥ』
      、『Ｆ』、『大師兄』、『肯德雞』等五大團，『老虎』
      的旗下又分為14個小團體。」等語（見偵卷(一)第69頁）。
  ３、被告甲戊○於警詢供稱：「（問：你們是自何時開始共組
      詐騙集團？首謀為何人？）答：我是從93年3月1日加入該
      詐騙集團，李正民是於93年4月12日開始加入，首謀是我
      姊夫甲丑○，但是他係從何時開始組詐騙集團我就不清楚
      了，ｓ○○的部分我亦不清楚。問：你們是以何種方式行
      使詐騙？如何分工？）答：我是經由我姊夫甲丑○介紹而
      加入該詐騙集團，他們以何方式行使詐騙我不清楚，因為
      是由大陸那邊的人直接撥打電話詐騙，我姊夫甲丑○是台
      灣這邊的老闆，負責與大陸那邊多組詐騙集團的人聯絡、
      領款、拆帳，人頭帳戶也是我們俗稱的『車子』係由大陸
      那邊負責收購後，再將該人頭戶以快遞寄給甲丑○集中保
      管，我只知道我的工作是要提領被害人所匯入之款項，也
      就是人家俗稱的『車手』，我與李正民為一組，使用李正
      民所有之0565—ＫＡ自小客車為交通工具，於每個星期一
      至禮拜五早上八點左右到甲丑○位於忠孝東路4段住處樓
      下，ｓ○○會將工作要領款之人頭帳戶及公司的聯絡電話
      3具交給我，由我與李正民輪流到金融機構測試人頭帳戶
      是否遭凍結，如有被詐欺之被害人匯入款項，大陸那邊的
      人會以電話通知我前往金融機構提領，待下午五點的時候
      ，我會將一天所提領的現金全部交由ｓ○○轉交我姊夫甲
      丑○，另外我姊夫甲丑○與ｓ○○為另一組的提款『車手
      』，並將所提領之款項匯至大陸那邊指定的帳戶。（問：
      你每日提領被詐欺人所匯入之金額為何？）答：每日提領
      被害人所匯入金額不定，生意好的時候可提領到400萬元
      ，生意不好的時候只有1、20萬元。（問：你們如何拆帳
      ？）答：據我所知，甲丑○與對方拆帳是8﹪比92﹪，甲
      丑○是所提領款現留8﹪，再將餘92﹪匯至大陸那邊的人
      所指定的帳戶，我與李正民是領月薪，原先是每個月6萬
      元，93年10月份開始，每個月10萬元，每二週領一次半薪
      ，從我與李正民所提領的款項中扣除，我們所領的薪資是
      包含在甲丑○之8﹪內，ｓ○○領多少薪資，我不知道。
      （問：除你於21日為警方查獲之4人外，尚有何人參與？
      ）還有一位駕駛墨綠色休旅車綽號「阿炮」之男子‧‧‧
      ，「阿炮」已經離職有一段時間了，且他實際參與工作之
      時間也不長。（問：於21日經警方跟監蒐證，你至逸仙郵
      局作何事？）答：我21日是接到大陸那邊自稱Ｆ1之男子
      打入甲丑○所提供給我的3支電話告訴我，會有人匯入
      287000元至許為昱的帳戶內，要我去提領，我與李正民一
      同至逸仙郵局，由我進入櫃臺提領28萬元現金，另外在至
      自動櫃員機提領7000元，李正民在21日當天由韓德正帳戶
      內以金融卡提領現金新台幣35000元，所以我們二人共領
      了31萬多元。（問：為何警方查獲時，現今只有118314元
      ？）答：因為我接獲甲丑○的電話指示，要我匯款至徐春
      桃的帳戶內20萬元，於是我到合作金庫以存款憑條將該筆
      金額存入，另外我接獲大陸那邊指示，要我再匯3356元至
      第一商業銀行ｗ○○，由李正民至第一銀行永春分行將該
      筆款項存入，我想該筆款項應該是引誘被害人上當所匯入
      之款項。（問：你（21）日所提領之287000元，為被害人
      沈苑玲所匯入遭詐騙集團以中獎為由詐取之金額，另沈苑
      玲於4月20日亦匯入該帳戶內30萬元，是否仍為你所提領
      ？提領後該筆款項你如何處置？）答：是我提領無誤，我
      將該筆款項30萬元現金全部交付甲丑○。（見警卷第一宗
      第28、29、30頁）、「問：你稱記事本是對岸的上游集團
      ，你如何與他們取得聯絡？）答：這都是甲丑○與大陸方
      面上游集團事先聯絡好之後，再將對方的代號、電話號碼
      告訴我們，每欲領款時，對方即會打電話聯絡我們，我們
      將對方的電話號碼記錄於警方查扣之記事本上。（問：甲
      丑○是否曾通知你到快遞公司領取人頭帳戶？內有何物？
      領過幾次？）答：甲丑○曾多次以電話聯絡通知我到台北
      市○○○路超峰快遞公司領取包裹，裡面都是人頭帳戶、
      提款卡、印章、有的還附上戶口名簿，我領取後全部交給
      甲丑○，甲丑○再分配給我們提領。（問；你與李正民提
      款範圍都在何處？）答：我與李正民二人都是由李正民開
      車固定在台北市區繞繞，等待大陸方面通知後，再前往不
      特定之郵局提領，10萬元以下我們都是用ＡＴＭ領款，10
      萬元以上即由我與李正民二人輪流臨櫃提款。（問：資金
      流向為何？）答：我與李正民於每天提領後，當天即把提
      領款項全部交給甲丑○，但有時甲丑○會電話聯絡我將當
      天提領金額之部分款項匯出到不特定之帳戶，但次數不多
      ，我不知道是匯給誰，作何用途，我只是依甲丑○指示行
      事。（問：提示甲丑○住處查扣之匯款單，其中由你匯款
      的是哪幾張？）答：94年3月8日我以羅法明名義匯款4370
      00元、94年3月9日以楊耀風名義匯款408000元、94年3月
      10日以陳秀親名義匯款557000元、500000元，匯入國泰世
      華銀行花蓮分行帳號000000000000號、戶名林麗雲帳戶內
      。94年3月16日我以陳俊沛名義匯款833000元、94年3 月
      16日以劉素雲名義匯款840000元匯入國泰世華銀行花蓮分
      行帳號000000000000號、戶名賴錫堅帳戶內，上述匯款都
      是甲丑○電話聯絡我，我只是依指示匯出款項。（問：你
      可有幫甲丑○作帳？）答：沒有，都是甲丑○自己作帳，
      我只是把當日幫每家提款之金額做成簡單的紀錄連同現金
      全數交給甲丑○。（問：你是否知道尚有其他共犯？）答
      ：我知道在大陸那邊代號Ｆ者之老闆名字台語諧音『聰敏
      』，之前是甲丑○帶我與李正民一同領款，在車上聊天時
      曾聽甲丑○聊起。」（見警卷第二宗第22、23、24、25
      、26頁）、於偵查中供稱：「（問：平時你如何依照甲丑
      ○的指示？）答：我每天與李正民一起上班，ｓ○○每天
      早上會把那些帳戶及工作的東西送下來，大陸那邊有人會
      通知我們那個帳戶內有錢，我們就去提領，大陸那邊是老
      闆甲丑○在聯繫，我們只負責在線上接電話及提錢？）問
      ：你何時開始為甲丑○工作？）答：93年3月1日開始。（
      問：平均每天領得多少錢？）答：平均一天有一百萬元，
      有時生意好時有三、四百萬元。（問：你們成員有否一位
      叫「阿炮」男子，也是幫甲丑○擔任車手工作？）答：是
      的，車號7790ＢＭＷ新車每天都有我們這些車手開去領錢
      ，這台車是甲丑○購買，登記在他太太名下。（問：警方
      跟監你，你去提領款，也是大陸指示你去提錢？）答：是
      的。（問：有否幫忙收購人頭帳戶？）答：沒有，是對方
      提供的。」等語（見偵卷(一)第19、20頁）。
  ４、李正民於偵查中陳稱：「（問：你在警訊筆錄是否實在？
      ）答：實在。（問：帳冊是每天記錄提領多少？）答：是
      甲戊○負責記帳。（問：集團成員共幾人？如何分工？）
      答：包含「阿炮」共五人，我與甲戊○擔任車手，由甲丑
      ○每天提供我們存摺、提款卡、每天上午九時領到下午五
      點收工，平均一天領七十萬元左右。（問：如何向甲丑○
      領多少？）答：去年六萬元，今年十萬元。（問：你何時
      加入？）答：93年4月12日至今，提領款項已經多到記不
      起來了。」等語（見偵卷(一)第20、21頁）。
（二）如前所述附表二所示被害人、及證人李正民證述之情節相
      符，既均與被告甲丑○、甲戊○、ｓ○○三人於警詢、偵
      查及原審之供述相符，則被告甲丑○、甲戊○、ｓ○○三
      人嗣後於本院審理時辯稱：並不知悉係詐欺集團所為，且
      未與大陸方面有犯意聯絡云云，應均係卸責之詞，不足採
      信，此外並有附表二所示被害人提出之匯款單據、彰化機
      動查緝隊通訊監察作業譯文摘要報告書、彰化縣警察局搜
      索扣押筆錄、扣案證物照片四張、跟監錄影翻拍照片七十
      八張、詐欺集團贓款洗錢流向表及所附匯款單等附卷可稽
      ，且有詐騙所得五百六十五萬二千二百十四元（在車牌
      號碼7790─ＥＧ自用小客車上查獲二十二萬九千元。甲
      丑○身上查獲四萬三千元。在臺北市○○○路○段一一
      二號九樓之五客廳辦公桌上查獲五萬九千三百元。在臺
      北市○○○路○段一一二號九樓之五客廳電視櫃查獲七十
      一萬一千二百元。在臺北市○○○路○段一一二號九樓
      之五寢室辦公桌上查獲三百二十五萬四千一百元。在臺
      北市○○路○段一一六號九樓之一住處查獲一百二十三萬
      七千三百元。在0565─ＫＡ自用小客車上查獲十一萬八
      千三百十四元『詳見偵卷(一)第32頁』）、如附表一編號一
      至二十、編號二十二至二十七、編號二十九至三十八、編
      號四十、四十二所示之物、儲金簿、金融卡、ＳＩＭ卡二
      張等扣案可資佐證，足認被告甲丑○、甲戊○、ｓ○○三
      人自白與事實相符，被告甲丑○、甲戊○、ｓ○○三人上
      開犯行均堪認定。
（三）被告甲丑○及其選任辯護人張慶宗律師、朱元宏律師、吳
      永發律師雖分別主張：、被告甲丑○經當場查扣之現金
      僅幾萬元而已，其餘扣案之款項雖合計五百六十五萬二千
      二百十四元，應該是連同在被告甲丑○及其配偶忠孝東路
      、信義路住處查獲之被告甲丑○配偶之款項合計所致，應
      非全部係被告甲丑○犯罪所得。、被告常出入酒店係因
      被告從事酒店的工作之故，且被告甲丑○另有正當工作，
      係上市公司之經理職，本件未有證據證明被告甲丑○有何
      犯罪之習慣，即認被告係常業犯罪，並諭知被告甲丑○於
      刑之執行前，令入勞動場所強制工作，顯有未洽。惟查：
      (1)被告甲丑○於上開原審九十四年九月九日審理時即坦承
      「我認罪，檢察官起訴之事實，是正確的，起訴書附表一
      所示的帳戶是對方提供的，我使用這些帳戶都有經過所有
      人同意，本案所扣得的物品都是我用來犯罪所用，或犯罪
      所得之物品，我犯罪所得之金額是以起訴書附表一所示的
      金額，合計後乘以百分之八來計算」等語，參諸被告甲丑
      ○經查獲當時係駕駛其配偶鄭雁文所有之車牌號碼7790─
      ＥＧ號自用小客車為人做本件犯行所用，並於其配偶所有
      上開車內查獲本件犯罪之款項，再參酌鄭雁文聲請發還車
      牌號碼7790─ＥＧ號聲請狀所載之鄭雁文住所為「桃園縣
      龍潭鄉○○路一八○巷二弄十二號」（詳見本院95年度聲
      字第67號卷），顯非被告甲丑○所指之「信義路」、「忠
      孝東路」配偶之住處，縱認二處其配偶有居住，依被告甲
      丑○於經查獲當時不僅未為任何抗辯，且嗣更於原審九十
      四年九月九日審理時仍坦承稱：「本案所扣得的物品都是
      我用來犯罪所用，或犯罪所得之物品」，且大部分現金均
      在忠孝東路四段一一二號九樓之五住處及車牌號碼7790─
      ＥＧ自用小客車上及0565─ＫＡ自用小客車上查獲，是被
      告嗣辯稱：扣案之現金，並非犯罪所得云云，顯無可採。
      、按刑法上所謂常業犯，指反覆以同種類行為為目的之
      社會活動之職業性犯罪而言，至於犯罪所得之多寡，是否
      恃此犯罪為唯一之謀生職業，則非所問，縱令兼有其他職
      業，仍無礙於該常業犯罪之成立（最高法院85年台上字第
      510號判例參照），本件被告甲丑○自九十二年底至九十
      四年四月二十一日十七時五分許，為警查獲止，長達一年
      餘，反覆為詐欺之社會活動，縱令被告甲丑○另有從事其
      他酒店工作或擔任上市公司之經理，依照上開最高法院判
      例所示，仍無從解免被告甲丑○本件常業詐欺罪責餘地。
      又按有犯罪之習慣或以犯罪為常業或因遊蕩或懶惰成習而
      犯罪者，得於刑之執行完畢或赦免後，令入勞動場所，強
      制工作。前項處分期間為三年以下，刑法第90條定有明文
      。本件被告甲丑○既經認定應負常業詐欺罪責，且長達一
      年餘，依上開刑法第90條之規定，自得予以諭知於刑之執
      行完畢或赦免後，令入勞動場所，強制工作。
（四）被告甲丑○及其選任辯護人張慶宗律師另請求本院傳訊證
      人ａ○○，藉以證明ａ○○只是偶爾幫被告甲丑○開車而
      已，與本案無關等語，惟證人ａ○○經本院傳喚，並未於
      本院審理期日到庭，然證人ａ○○即綽號「阿炮」之男子
      ，確有實際參與本件工作，除據李正民於偵查中陳述明確
      ，復經被告甲戊○、ｓ○○供稱無訛，且被告甲丑○、甲
      戊○、ｓ○○三人於原審準備程序均對起訴之事實完全認
      罪，是本院認綽號「阿炮」之男子ａ○○確有參與本件犯
      行，應堪認定。本院認並無再傳訊之必要，附此指明。
（五）被告ｓ○○之選任辯護人盧志科律師辯護意旨略以：被告
      ｓ○○並未與大陸地區人員進行對帳，亦未從被告甲丑○
      處拿取生活費四、五萬元，縱認被告ｓ○○構成犯罪，亦
      應僅屬普通詐欺罪等語，惟查：被告ｓ○○業於警詢、偵
      查中及原審審理時自白不諱，核與被告甲丑○、甲戊○於
      警詢、偵查中及原審審理時自白情節均相符。被告ｓ○○
      與被告甲丑○、甲戊○共犯常業詐欺罪，已臻明確，辯護
      意旨認被告ｓ○○並未與大陸地區人員進行對帳，亦未從
      被告甲丑○處拿取生活費四、五萬元，所犯僅屬普通詐欺
      罪等語，即有誤會，併此指明。
二、按刑法第三百四十條之常業詐欺罪，係指以犯詐欺行為維生
    之事業者而言，最高法院四十五年臺上字第一一八八號著有
    判例，可資參照。本院審酌被告甲丑○、甲戊○、ｓ○○之
    詐騙手法分工細膩，再參以扣案如附表一所示之犯罪工具，
    足認被告等顯係反覆以詐欺取財為目的之社會活動之職業性
    犯罪無訛，並非偶發性之普通詐欺取財罪行，顯係恃此以為
    常業，核被告甲丑○、甲戊○、ｓ○○所為，均係犯刑法第
    三百四十條之常業詐欺罪。被告甲丑○、甲戊○、ｓ○○等
    與羅守進、羅守裕、黃聖閔、李正民、ａ○○，及其餘代號
    「F1」、「NIKE」、「肯德基」、「大師兄」、「虎爺」等
    真實姓名、年籍不詳之成年男子間，就此互有犯意聯絡及行
    為分擔，均為共同正犯。被告甲丑○、甲戊○、ｓ○○為掩
    飾、隱匿自己重大犯罪所得財物，另由被告甲丑○依上開大
    陸地區電話詐騙集團指示，由被告甲戊○、ｓ○○將部分贓
    款匯至如附表三所示之洗錢帳戶內，另牽連犯洗錢防制法第
    九條第一項之罪，應依刑法第五十五條規定，從一重依常業
    詐欺罪處斷。公訴人雖於起訴書涉犯罪名部分，就此漏未論
    及，惟起訴書既已載明此部分犯罪事實，本院自應併予審理
    ，併此敘明。原審判決認被告甲丑○、甲戊○、ｓ○○三人
    均罪證明確，予以論罪科刑，固非無見，惟按：、附表一
    編號十二之散裝帳冊十四張、附表一編號十三之匯款明細單
    據為二十張、附表一編號十九匯款單及交易明細表四十四張
    、附表一編號二十四之散裝記帳紙計二一六張、附表一編號
    四十一之電話帳單計二十三張、附表一編號四十二計有郵局
    封套二一五個、郵局提款卡封套一八九個、第一銀行存摺封
    套二個，原審判決未予詳細認定後，予以載明，已有未洽。
    、附表二編號四十匯款日期為「九十三年十二月十七日」
    、原審判決誤載為「九十三年十二月二十七日」；附表二編
    號四十六、四十七、四十八被害人「庚○○」原審判決均誤
    載為「吳興國」；附表二編號、五十一匯款日期為「九十四
    年三月三十日」、原審判決誤載、為「九十四年三月二十九
    日」；附表二編號九十三匯款金額為「62400」、原審判決
    誤載為「62000」；附表二編號一四０匯款日期為「九十三
    年十二月十七日」、原審判決誤載為「九十三年十一月十七
    日」；附表二編號一六四受款帳戶名義人為「游雅琦」原審
    判決誤載為「游雅琪」；附表二編號二一六立帳局號為「
    06154-1」、原審判決誤載為「08112-9」，均有未洽。、
    附表一編號三十九之支票係面額分別為五十萬元及五十五萬
    元各一張，原審判決誤載為「面額五十萬元二張」，且上開
    支票復無從認定係用於本件犯罪，原審予以宣告沒收，尚有
    未洽。、附表一編號二十一之數據機，固係用以共本件犯
    罪所用之物，惟係屬中華電信公司所有，原審判決予以宣告
    沒收，亦有未洽；附表一編號二十八之租賃契約，並無從認
    定係供本件犯罪或預備犯罪所用之物，原審判決予以宣告沒
    收，尚有未洽；附表一編號四十一之電話帳單二十三張，固
    得認係被告等通話後之費用紀錄，惟尚難認係供被告犯罪所
    用之物，原審判決予以宣告沒收，復有未洽。檢察官上訴意
    旨認被告甲丑○、甲戊○、ｓ○○向不特定之民眾以詐術行
    騙，受害民眾甚廣，所得不法利益甚鉅，實已嚴重危害社會
    治安，是被告甲丑○、甲戊○、ｓ○○等三人所為應予強烈
    非難，原審僅論處被告甲丑○、甲戊○、ｓ○○等三人如原
    審判決書主文欄所示之刑罰，核屬過輕等語，本院認被告甲
    丑○、甲戊○、ｓ○○三人雖均共犯上開犯行，但被告甲戊
    ○、ｓ○○二人僅係聽命於被告甲丑○，所得均尚需仰賴被
    告甲丑○，本院認原審對被告甲戊○、ｓ○○二人之量刑，
    尚稱妥適，檢察官就被告甲戊○、ｓ○○部分之上訴，顯無
    理由，惟被告甲丑○雖於警詢、偵查、原審審理時均坦承犯
    行，惟於本院卻未能完全坦承犯行，仍否認知悉大陸地區之
    詐欺犯行，本院查被告甲丑○確係於明知本件係不勞而獲之
    詐欺活動後，仍長期與大陸地區人士合作，並積極籌劃與甲
    戊○、ｓ○○、李正民及ａ○○等人共同犯罪，造成臺灣地
    區如附表二所示之被害人等之重大損失，惡性重大，原審卻
    僅量處有期徒刑五年，稍嫌過輕，檢察官上訴意旨認被告甲
    丑○量刑部分不當，即有理由。另被告甲丑○、甲戊○、ｓ
    ○○三人均上訴主張原審量刑過重，指摘原審判決不當，然
    如前所述，原審關於被告甲戊○、ｓ○○二人之量刑並無不
    當，而對於被告甲丑○之量刑，則稍嫌過輕，被告甲丑○、
    甲戊○、ｓ○○三人之上訴，顯均無理由，惟原審判決既有
    上開可議之處，自應由本院將原審判決予以撤銷改判。爰審
    酌本案已嚴重危害社會秩序，不宜輕縱。再兼衡被告甲丑○
    、甲戊○、ｓ○○三人個別之犯罪動機、目的、手段、品行
    、生活狀況、智識程度、參與犯罪之程度與期間，及雖於警
    詢、偵查及原審認罪，惟於本院審理時均未能完全坦承犯行
    等一切情狀，就甲丑○部分，量處有期徒刑陸年；被告甲戊
    ○部分，量處有期徒刑年陸月；被告ｓ○○部分，量處有
    期徒刑年貳月。又按以犯罪為常業者，得於刑之執行完畢
    或赦免後，令入勞動場所，強制工作，刑法第九十條第一項
    定有明文。本院審酌被告甲丑○於原審審理時即自承：其詐
    騙所得悉數供作生活費用，且每月約至酒店消費十萬元（見
    原審卷第一宗第一七七頁），且其擔任籌劃犯罪之時日長達
    一年餘，受害人數眾多，顯亦有犯罪之習慣，僅藉刑之執行
    ，實不足以徹底根絕惡性，應藉保安處分之強制力，令其參
    與勞動，訓練其職業技能並養成勞動習慣，改正不良習性，
    使之將來能適應社會生活，爰併予宣告其應於刑之執行完畢
    或赦免後，令入勞動場所強制工作，期間為三年，期能矯治
    ；被告廖辰彥、甲戊○依其涉案情節，並非擔任主要工作者
    ，均無令入勞動場所強制工作之必要。扣案之如附表一編號
    一至二十、編號二十二至二十七、編號二十九至三十八、編
    號四十、四十二所示之物，係被告等所有、供犯罪所用之物
    ，業據被告甲丑○、甲戊○、ｓ○○三人於原審審理時供明
    在卷，應依刑法第三十八條第一項第二款規定，宣告沒收之
    。另扣案附表一編號三十九之支票係面額分別為五十萬元及
    五十五萬元各一張，並無從認定係被告甲丑○用於本件犯罪
    所用之物，被告甲丑○更於本院審理時供稱：係他人開給伊
    之票據等語（見本院審理卷第一七八頁背面）、而附表一編
    號二十一之數據機，固係用以供本件犯罪所用之物，惟係屬
    中華電信公司所有；附表一編號二十八之租賃契約，並無從
    認定係供本件犯罪或預備犯罪所用之物；附表一編號四十一
    之電話帳單二十三張，固得認係被告等通話後之費用紀錄，
    惟尚難認係供被告犯罪所用之物，爰均不予宣告沒收。本案
    扣得之被告甲丑○、甲戊○、ｓ○○等人詐騙所得之五百六
    十五萬二千二百十四元，均係被告甲丑○、甲戊○、ｓ○○
    於提領附表二所示之被害人匯入附表二所示帳戶內之款項後
    所扣下，則應依洗錢防制法第十二條第一項規定，發還被害
    人（最高法院九十四年臺非字第六號判決參照）。至於本案
    另扣得之儲金簿、金融卡，及ＳＩＭ卡二張，雖亦為供被告
    犯本罪所用之物，然依申領時之約定條款，其所有權屬於各
    該金融機構及電信公司，並非被告等所有之物，應不予沒收
    ；偽造李文生名義之國民身分證一張、印章一枚，蔡明富、
    邱敬超之國民身分證各一張、駕照各一張，偽造林靜宜橡皮
    章一枚、偽造戶口名簿一本，則並無證據證明與本案有關，
    爰不予沒收，均併此指明。
三、本院95年度附民字第2號原告雖對本案被告甲丑○、甲戊○
    、ｓ○○等三人及其他非本案被告之共犯黃枝成、黃惠首、
    鮑首銘、賴錫堅、陳俊翰、林麗雲等人提出附帶民事訴訟請
    求賠償，惟查：有關吳佳玟受害一案，並未移併本案審理，
    而係由臺灣彰化地方法院檢察署移併本院九十四年度金上訴
    字第二三一三號案另案審理，且被告甲丑○、甲戊○於本院
    95年度附民字第2號準備程序時均堅決否認涉有對吳佳玟為
    何詐欺犯行（見本院95年度附民字第2號九十五年一月十二
    日審理筆錄），另吳佳玟亦指稱：本件我不知道真正首腦是
    何人等語（見本院95年度附民字第2號九十五年一月十二日
    審理筆錄），再經本院調取臺灣彰化地方法院檢察署移併本
    院九十四年度金上訴字第二三一三號案審理之彰化縣警察局
    彰警刑偵三字第0940025585號卷附之吳佳玟警詢筆錄亦指稱
    ：受騙當時，並未報案，且均不認識被告甲丑○、甲戊○、
    ｓ○○等語（見上警卷94年7月29日警詢筆錄），雖被告甲
    丑○、甲戊○、ｓ○○三人於本案原審認罪，然被告甲丑○
    、甲戊○、ｓ○○三人僅就本件起訴事實認罪，並未包括未
    經起訴之吳佳玟部分，嗣後被告甲丑○、甲戊○、ｓ○○三
    人於本院更否認有何詐騙犯行，而電話詐騙集團「老虎」之
    羅守進、「聰敏」、「二哥」、「F1」、「NIKE」、「肯德
    基」、「大師兄」、「虎爺」等固有與被告甲丑○、甲戊○
    、ｓ○○三人共犯，惟除本件經起訴後為被告甲丑○、甲戊
    ○、ｓ○○三人認罪部分外，就未起訴且未經被告甲丑○、
    甲戊○、ｓ○○三人認罪之部分，於無其他積極證據之情況
    下，即難認均係被告甲丑○、甲戊○、ｓ○○三人與上開大
    陸地區人員共犯，是本院就吳佳玟受害部分，即無從積極認
    定亦係被告甲丑○、甲戊○、ｓ○○三人所為，而併予審理
    ，附此指明。
據上論斷，應依刑事訴訟法第三百六十九條第一項前段、第三百
六十四條、第二百九十九條第一項前段，洗錢防制法第九條第一
項，刑法第第十一條前段、第二十八條、第三百四十條、第五十
五條、第三十八條第一項第二款、第九十條，判決如主文。
本案經檢察官甲子○到庭執行職務。
中    華    民    國    95    年    3    月    23     日
            刑事第三庭  審判長法  官  王  增  瑜
                              法  官  陳  欣  安
                              法  官  胡  忠  文
上列正本證明與原本無異。
如不服本判決應於收受送達後十日內向本院提出上訴書狀，其未
敘述上訴之理由者並得於提起上訴後十日內向本院補提理由書（
均須按他造當事人之人數附繕本）。
                              書記官  陳  麗  玉
中    華    民    國    95    年    3    月    24     日
                                                      Ａ
中華民國刑法第340條
以犯第339條之罪為常業者，處一年以上七年以下有期徒刑，得
併科五萬元以下罰金。
洗錢防制法第2條
本法所稱洗錢，係指下列行為：
一  掩飾或隱匿因自己重大犯罪所得財物或財產上利益者。
二  掩飾、收受、搬運、寄藏、故買或牙保他人因重大犯罪所得
    財物或財產上利益者。
洗錢防制法第9條
犯第二條第一款之罪者，處五年以下有期徒刑，得併科新臺幣三
百萬元以下罰金。
犯第二條第二款之罪者，處七年以下有期徒刑，得併科新臺幣五
百萬元以下罰金。
附表一：
  ┌───┬─────────────────┬────┬──────┬────────┬─────────┐
  │編號  │品項                              │數量    │扣案物編號  │ 扣案物所有人   │備註              │
  ├───┼─────────────────┼────┼──────┼────────┼─────────┤
  │一    │NOKIA7280型行動電話               │一支    │ 42號       │ｓ○○          │與監聽電話相符  │
  │      │（門號 0000000000號）             │        │            │                │（警卷第一宗第33頁│
  │      │                                  │        │            │                │、62頁）          │
  ├───┼─────────────────┼────┼──────┼────────┼─────────┤
  │二    │三星行動電話（紅色）              │一支    │ 43號       │甲丑○          │                  │
  │      │（門號 0000000000號）             │        │            │                │                  │
  ├───┼─────────────────┼────┼──────┼────────┼─────────┤
  │三    │MOTOROLA行動電話                  │一支    │ 44號       │甲丑○          │扣案物所有人：鍾│
  │      │ （門號 0000000000號）            │        │            │                │尚穎（警卷第一宗第│
  │      │                                  │        │            │                │10頁）            │
  │      │                                  │        │            │                │與監聽電話相符  │
  │      │                                  │        │            │                │（警卷第一宗第22  │
  │      │                                  │        │            │                │頁至25頁、34頁、35│
  │      │                                  │        │            │                │頁、63頁至69頁）  │
  ├───┼─────────────────┼────┼──────┼────────┼─────────┤
  │四    │NOKIA7270型行動電話               │一支    │ 45號       │甲丑○          │                  │
  │      │（門號 0000000000號）             │        │            │                │                  │
  ├───┼─────────────────┼────┼──────┼────────┼─────────┤
  │五    │NOKIA6170型行動電話               │一支    │ 47號       │甲丑○          │                  │
  │      │（門號 0000000000號）             │        │            │                │                  │
  ├───┼─────────────────┼────┼──────┼────────┼─────────┤
  │六    │NOKIA7200型行動電話               │一支    │ 48號       │甲丑○          │                  │
  │      │（門號 0000000000號）             │        │            │                │                  │
  ├───┼─────────────────┼────┼──────┼────────┼─────────┤
  │七    │PANTECH行動電話                   │一支    │ 49號       │甲丑○          │                  │
  │      │（門號 0000000000號）             │        │            │                │                  │
  ├───┼─────────────────┼────┼──────┼────────┼─────────┤
  │八    │三星行動電話（藍色）              │一支    │ 50號       │甲丑○          │                  │
  │      │（門號 0000000000號）             │        │            │                │                  │
  ├───┼─────────────────┼────┼──────┼────────┼─────────┤
  │九    │印章                              │53顆    │1號 ~20號   │甲丑○、ｓ○○  │                  │
  │      │（共計79顆）                      │        │22號 ~37號  │                │                  │
  │      │                                  │        │61號 ~67號  │                │                  │
  │      │                                  │        │69號 ~73號  │                │                  │
  │      │                                  │        │78號、96號  │                │                  │
  │      │                                  │        │            │                │                  │
  │      │                                  │        ├──────┼────────┤                  │
  │      │                                  │        │51號（有3顆 │甲丑○          │                  │
  │      │                                  │        │）          │                │                  │
  │      │                                  ├────┼──────┼────────┼─────────┤
  │      │                                  │26顆    │2號 ~25號   │甲丑○          │扣案物32、33號所有│
  │      │                                  │        │32號、33號  │                │人：甲丑○        │
  │      │                                  │        │            │                │（警卷第一宗第28頁│
  │      │                                  │        │            │                │）                │
  ├───┼─────────────────┼────┼──────┼────────┼─────────┤
  │十    │帳冊                              │一本    │ 52號       │甲丑○          │                  │
  ├───┼─────────────────┼────┼──────┼────────┤                  │
  │十一  │記事本                            │一本    │ 53號       │甲丑○          │                  │
  ├───┼─────────────────┼────┼──────┼────────┤                  │
  │十二  │散裝帳冊                          │十四張  │ 54號       │甲丑○          │                  │
  ├───┼─────────────────┼────┼──────┼────────┤                  │
  │十三  │匯款明細單據                      │二十張  │ 55號       │甲丑○          │                  │
  ├───┼─────────────────┼────┼──────┼────────┤                  │
  │十四  │記有帳號小紙條                    │一包    │ 56號       │甲丑○          │                  │
  ├───┼─────────────────┼────┼──────┼────────┤                  │
  │十五  │記有鄧源茂郵局戶名、帳號信封      │一只    │ 57號       │甲丑○          │                  │
  ├───┼─────────────────┼────┼──────┼────────┼─────────┤
  │十六  │NOKIA2100型行動電話 （無號碼）    │一支    │ 81號       │甲丑○、ｓ○○  │                  │
  ├───┼─────────────────┼────┼──────┼────────┼─────────┤
  │十七  │SAGEM行動電話 （無號碼）          │一支    │ 81號       │甲丑○、ｓ○○  │                  │
  ├───┼─────────────────┼────┼──────┼────────┼─────────┤
  │十八  │NOKIA8850型行動電話 （無號碼）    │一支    │ 81號       │甲丑○、ｓ○○  │                  │
  ├───┼─────────────────┼────┼──────┼────────┼─────────┤
  │十九  │匯款單及交易明細表                │四四張  │ 84號       │甲丑○、ｓ○○  │                  │
  ├───┼─────────────────┼────┼──────┼────────┼─────────┤
  │二十  │電話機                            │二具    │ 85號       │甲丑○、ｓ○○  │                  │
  ├───┼─────────────────┼────┼──────┼────────┼─────────┤
  │二一  │數據機                            │一具    │ 86號       │中華電信        │                  │
  ├───┼─────────────────┼────┼──────┼────────┼─────────┤
  │二二  │路由器                            │一具    │ 87號       │甲丑○、ｓ○○  │                  │
  ├───┼─────────────────┼────┼──────┼────────┼─────────┤
  │二三  │帳冊                              │八本    │ 88號       │甲丑○、ｓ○○  │                  │
  ├───┼─────────────────┼────┼──────┼────────┤                  │
  │二四  │散裝記帳紙                        │二一六張│ 89號       │甲丑○、ｓ○○  │                  │
  ├───┼─────────────────┼────┼──────┼────────┤                  │
  │二五  │行動電話易付卡                    │七張    │ 90號       │甲丑○、ｓ○○  │                  │
  ├───┼─────────────────┼────┼──────┼────────┤                  │
  │二六  │行動電話儲值卡                    │十七張  │ 91號       │甲丑○、ｓ○○  │                  │
  ├───┼─────────────────┼────┼──────┼────────┤                  │
  │二七  │公司地址章                        │一枚    │ 93號       │甲丑○、ｓ○○  │                  │
  ├───┼─────────────────┼────┼──────┼────────┤                  │
  │二八  │租賃契約                          │一份    │ 94號       │甲丑○、ｓ○○  │                  │
  ├───┼─────────────────┼────┼──────┼────────┼─────────┤
  │二九  │行動電話（門號 0000000000號）     │一支    │ 26號       │甲丑○          │扣案物所有人：  │
  │      │                                  │        │            │                │甲丑○            │
  │      │                                  │        │            │                │（警卷第一宗第28、│
  │      │                                  │        │            │                │42頁）            │
  │      │                                  │        │            │                │與監聽電話相符（│
  │      │                                  │        │            │                │警卷第一宗第34 頁 │
  │      │                                  │        │            │                │）                │
  ├───┼─────────────────┼────┼──────┼────────┼─────────┤
  │三十  │行動電話（門號 0000000000號）     │一支    │ 27號       │甲丑○          │扣案物所有人：  │
  │      │                                  │        │            │                │甲丑○            │
  │      │                                  │        │            │                │（警卷第一宗第28、│
  │      │                                  │        │            │                │42頁）            │
  │      │                                  │        │            │                │與監聽電話相符  │
  │      │                                  │        │            │                │（警卷第一宗第70頁│
  │      │                                  │        │            │                │至75頁）          │
  ├───┼─────────────────┼────┼──────┼────────┼─────────┤
  │三一  │行動電話（門號 0000000000號）     │一支    │ 28號       │甲丑○          │扣案物所有人；    │
  │      │                                  │        │            │                │甲丑○            │
  │      │                                  │        │            │                │（警卷第一宗第28、│
  │      │                                  │        │            │                │42頁）            │
  ├───┼─────────────────┼────┼──────┼────────┼─────────┤
  │三二  │NOKIA行動電話 （無號碼）          │一支    │ 29號       │甲戊○          │扣案物所有人：    │
  │      │                                  │        │            │                │甲戊○            │
  │      │                                  │        │            │                │（警卷第一宗第28  │
  │      │                                  │        │            │                │頁）              │
  ├───┼─────────────────┼────┼──────┼────────┼─────────┤
  │三三  │OKWAP行動電話  （無號碼）         │一支    │ 30號       │李正民          │扣案物所有人：    │
  │      │                                  │        │            │                │李正民            │
  │      │                                  │        │            │                │（警卷第一宗第28頁│
  │      │                                  │        │            │                │、41頁）          │
  ├───┼─────────────────┼────┼──────┼────────┼─────────┤
  │三四  │VKMOBILE行動電話 （無號碼）       │一支    │ 31號       │甲戊○          │扣案物所有人：    │
  │      │                                  │        │            │                │甲戊○            │
  │      │                                  │        │            │                │（警卷第一宗第28  │
  │      │                                  │        │            │                │頁）              │
  ├───┼─────────────────┼────┼──────┼────────┼─────────┤
  │三五  │記事本                            │一本    │ 34號       │甲戊○          │扣案物所有人：    │
  │      │                                  │        │            │                │甲戊○            │
  │      │                                  │        │            │                │（警卷第一宗第28  │
  │      │                                  │        │            │                │頁、警卷第二宗第22│
  │      │                                  │        │            │                │頁）              │
  ├───┼─────────────────┼────┼──────┼────────┼─────────┤
  │三六  │帳冊                              │一本    │ 35號       │甲戊○          │扣案物所有人：    │
  │      │                                  │        │            │                │甲戊○            │
  │      │                                  │        │            │                │（警卷第一宗第28  │
  │      │                                  │        │            │                │頁、警卷第二宗第22│
  │      │                                  │        │            │                │頁）              │
  ├───┼─────────────────┼────┼──────┼────────┼─────────┤
  │三七  │合作金庫存款憑條                  │一張    │ 36號       │甲戊○、李正民  │                  │
  ├───┼─────────────────┼────┼──────┼────────┤                  │
  │三八  │第一商業銀行存款存根              │一張    │ 37號       │甲戊○、李正民  │                  │
  ├───┼─────────────────┼────┼──────┼────────┤                  │
  │三九  │面額五十萬元支票                  │各一張  │證物編號二、│甲丑○（警卷第一│                  │
  │      │面額五十五萬元支票                │        │三號        │宗第85頁）      │                  │
  ├───┼─────────────────┼────┼──────┼────────┤                  │
  │四十  │計算機                            │二具    │ 82號       │甲丑○、ｓ○○  │                  │
  ├───┼─────────────────┼────┼──────┼────────┤                  │
  │四一  │電話帳單                          │二三張  │ 83號       │甲丑○、ｓ○○  │                  │
  ├───┼─────────────────┼────┼──────┼────────┤                  │
  │四二  │郵局存摺封套                      │二一五個│ 92號       │甲丑○、ｓ○○  │                  │
  │      ├─────────────────┼────┤            │                │                  │
  │      │郵局提款卡封套                    │一八九個│            │                │                  │
  │      ├─────────────────┼────┤            │                │                  │
  │      │第一銀行存摺封套                  │二個    │            │                │                  │
  └───┴─────────────────┴────┴──────┴────────┴─────────┘
附表二：
  ┌───┬───┬───────┬───┬────┬────┬────┬────────┬──────┐
  │編號  │被害人│匯款日期      │受款帳│立帳局號│帳號    │匯款金額│警訊筆錄        │ 匯款單     │
  │      │      │              │戶名義│        │        │（新臺幣│                │            │
  │      │      │              │人    │        │        │）元    │                │            │
  ├───┼───┼───────┼───┼────┼────┼────┼────────┼──────┤
  │一    │Ｎ○○│九四年三月八日│薛佳奇│000000-0│000000-0│68740   │警卷第一宗（下同│警卷第一宗（│
  │      │      │              │      │        │        │        │）              │下同）      │
  │      │      │              │      │        │        │        │第46頁          │第53頁      │
  ├───┼───┼───────┼───┼────┼────┼────┼────────┼──────┤
  │二    │Ｎ○○│九四年三月八日│吳嘉任│000000-0│000000-0│30000   │第46頁          │第54頁      │
  │      │      │              │      │        │        │        │                │            │
  ├───┼───┼───────┼───┼────┼────┼────┼────────┼──────┤
  │三    │Ｎ○○│九四年三月十一│劉素雲│000000-0│000000-0│97380   │第46頁          │第52頁      │
  │      │      │日            │      │        │        │        │                │            │
  ├───┼───┼───────┼───┼────┼────┼────┼────────┼──────┤
  │四    │Ｎ○○│九四年三月十一│劉素雲│000000-0│000000-0│500000  │第46頁          │第51頁      │
  │      │      │日            │      │        │        │        │                │            │
  ├───┼───┼───────┼───┼────┼────┼────┼────────┼──────┤
  │五    │Ｑ○○│九四年一月二一│黃建偉│000000-0│000000-0│16000   │94年度偵字第3128│94年度偵字第│
  │      │      │日            │      │        │        │        │號卷(二)  （下同）│3128(二)（下同│
  │      │      │              │      │        │        │        │第7頁           │）          │
  │      │      │              │      │        │        │        │                │第10頁      │
  ├───┼───┼───────┼───┼────┼────┼────┼────────┼──────┤
  │六    │丙○○│九四年一月二一│韓聰仁│000000-0│000000-0│50000   │第11頁          │第14頁      │
  │      │      │日            │      │        │        │        │                │            │
  ├───┼───┼───────┼───┼────┼────┼────┼────────┼──────┤
  │七    │丙○○│九四年一月二四│韓聰仁│000000-0│000000-0│130000  │第11頁          │第15頁      │
  │      │      │日            │      │        │        │        │                │            │
  ├───┼───┼───────┼───┼────┼────┼────┼────────┼──────┤
  │八    │丙○○│九四年一月二五│韓聰仁│000000-0│000000-0│35000   │第11頁          │第16頁      │
  │      │      │日            │      │        │        │        │                │            │
  ├───┼───┼───────┼───┼────┼────┼────┼────────┼──────┤
  │九    │子○○│九四年三月十六│謝琴美│000000-0│000000-0│61200   │第17頁          │第19頁      │
  │      │      │日            │      │        │        │        │                │            │
  ├───┼───┼───────┼───┼────┼────┼────┼────────┼──────┤
  │十    │子○○│九四年三月十八│韓立德│0000000 │0000000 │80000   │第18-1頁        │第18-4頁    │
  │      │      │日            │      │        │        │        │                │            │
  ├───┼───┼───────┼───┼────┼────┼────┼────────┼──────┤
  │十一  │ｍ○○│九四年一月十四│韓聰仁│000000-0│000000-0│100000  │第20頁          │第22頁      │
  │      │      │日            │      │        │        │        │                │            │
  ├───┼───┼───────┼───┼────┼────┼────┼────────┼──────┤
  │十二  │江承聰│九四年三月八日│劉中俊│000000-0│000000-0│61200   │第23頁          │第25頁      │
  │      │      │              │      │        │        │        │                │            │
  ├───┼───┼───────┼───┼────┼────┼────┼────────┼──────┤
  │十三  │何志銘│九四年三月二四│李欣穎│000000-0│000000-0│10000   │第26頁          │第28頁      │
  │      │      │日            │      │        │        │        │                │            │
  ├───┼───┼───────┼───┼────┼────┼────┼────────┼──────┤
  │十四  │何志銘│九四年三月二五│李欣穎│000000-0│000000-0│43700   │第26頁          │第29頁      │
  │      │      │日            │      │        │        │        │                │            │
  ├───┼───┼───────┼───┼────┼────┼────┼────────┼──────┤
  │十五  │何志銘│九四年三月二八│李欣穎│000000-0│000000-0│27900   │第26頁          │第30頁      │
  │      │      │日            │      │        │        │        │                │            │
  ├───┼───┼───────┼───┼────┼────┼────┼────────┼──────┤
  │十六  │何志銘│九四年三月二九│李欣穎│000000-0│000000-0│70000   │第26頁          │第31頁      │
  │      │      │日            │      │        │        │        │                │            │
  ├───┼───┼───────┼───┼────┼────┼────┼────────┼──────┤
  │十七  │何志銘│九四年三月二九│李欣穎│000000-0│000000-0│60000   │第26頁          │第32頁      │
  │      │      │日            │      │        │        │        │                │            │
  ├───┼───┼───────┼───┼────┼────┼────┼────────┼──────┤
  │十八  │ｊ○○│九四年三月十六│張茲憲│000000-0│000000-0│169432  │第33頁          │第35頁      │
  │      │      │日            │      │        │        │        │                │            │
  ├───┼───┼───────┼───┼────┼────┼────┼────────┼──────┤
  │十九  │ｊ○○│九四年三月十七│張茲憲│000000-0│000000-0│200000  │第33頁          │第36頁      │
  │      │      │日            │      │        │        │        │                │            │
  ├───┼───┼───────┼───┼────┼────┼────┼────────┼──────┤
  │二十  │ｊ○○│九四年三月十七│劉素雲│000000-0│000000-0│369432  │第33頁          │第38頁      │
  │      │      │日            │      │        │        │        │                │            │
  ├───┼───┼───────┼───┼────┼────┼────┼────────┼──────┤
  │二一  │ｊ○○│九四年三月十八│劉素雲│000000-0│000000-0│510000  │第33頁          │第37頁      │
  │      │      │日            │      │        │        │        │                │            │
  ├───┼───┼───────┼───┼────┼────┼────┼────────┼──────┤
  │二二  │申○○│九三年十一月二│賴坤林│000000-0│000000-0│2500    │第39頁          │第42頁      │
  │      │      │日            │      │        │        │        │                │            │
  ├───┼───┼───────┼───┼────┼────┼────┼────────┼──────┤
  │二三  │申○○│九三年十一月三│賴坤林│000000-0│000000-0│10000   │第39頁          │第43頁      │
  │      │      │日            │      │        │        │        │                │            │
  ├───┼───┼───────┼───┼────┼────┼────┼────────┼──────┤
  │二四  │申○○│九三年十一月三│賴坤林│000000-0│000000-0│40000   │第39頁          │第44頁      │
  │      │      │日            │      │        │        │        │                │            │
  ├───┼───┼───────┼───┼────┼────┼────┼────────┼──────┤
  │二五  │Ｔ○○│九四年三月十七│李敏豪│000000-0│000000-0│70845   │第45頁          │第48頁      │
  │      │      │日            │      │        │        │        │                │            │
  ├───┼───┼───────┼───┼────┼────┼────┼────────┼──────┤
  │二六  │ｏ○○│九四年一月二六│黃湘君│000000-0│000000-0│66000   │第49頁          │第52頁      │
  │      │      │日            │      │        │        │        │                │            │
  ├───┼───┼───────┼───┼────┼────┼────┼────────┼──────┤
  │二七  │甲庚○│九四年三月七日│謝秀英│000000-0│000000-0│62400   │第53頁          │第56頁      │
  │      │      │              │      │        │        │        │                │            │
  ├───┼───┼───────┼───┼────┼────┼────┼────────┼──────┤
  │二八  │甲庚○│九四年三月八日│陳光鋒│000000-0│000000-0│100000  │第53頁          │第57頁      │
  │      │      │              │      │        │        │        │                │            │
  ├───┼───┼───────┼───┼────┼────┼────┼────────┼──────┤
  │二九  │甲庚○│九四年三月九日│陳光鋒│000000-0│000000-0│150000  │第53頁          │第58頁      │
  │      │      │              │      │        │        │        │                │            │
  ├───┼───┼───────┼───┼────┼────┼────┼────────┼──────┤
  │三十  │Ｂ○○│九四年一月三一│鄭國信│000000-0│000000-0│91763   │第59頁          │第64頁      │
  │      │      │日            │      │        │        │        │                │            │
  ├───┼───┼───────┼───┼────┼────┼────┼────────┼──────┤
  │三一  │Ｂ○○│九四年二月一日│陳啟文│000000-0│000000-0│550578  │第59頁          │第65頁      │
  │      │      │              │      │        │        │        │                │            │
  ├───┼───┼───────┼───┼────┼────┼────┼────────┼──────┤
  │三二  │Ｂ○○│九四年二月二日│陳啟文│000000-0│000000-0│350000  │第59頁          │第63頁      │
  │      │      │              │      │        │        │        │                │            │
  ├───┼───┼───────┼───┼────┼────┼────┼────────┼──────┤
  │三三  │Ｂ○○│九四年二月四日│鐘豐吉│000000-0│000000-0│100000  │第59頁          │第62頁      │
  │      │      │              │      │        │        │        │                │            │
  ├───┼───┼───────┼───┼────┼────┼────┼────────┼──────┤
  │三四  │Ｂ○○│九四年二月五日│鐘豐吉│000000-0│000000-0│150000  │第59頁          │第66頁      │
  │      │      │              │      │        │        │        │                │            │
  ├───┼───┼───────┼───┼────┼────┼────┼────────┼──────┤
  │三五  │Ｙ○○│九三年十一月二│辜傳吉│000000-0│000000-0│31000   │第67頁          │第70頁      │
  │      │      │六日          │      │        │        │        │                │            │
  ├───┼───┼───────┼───┼────┼────┼────┼────────┼──────┤
  │三六  │Ｙ○○│九三年十一月二│辜傳吉│000000-0│000000-0│20000   │第67頁          │第71頁      │
  │      │      │九日          │      │        │        │        │                │            │
  ├───┼───┼───────┼───┼────┼────┼────┼────────┼──────┤
  │三七  │Ｙ○○│九三年十二月十│莊純正│000000-0│000000-0│20000   │第67頁          │第72頁      │
  │      │      │日            │      │        │        │        │                │            │
  ├───┼───┼───────┼───┼────┼────┼────┼────────┼──────┤
  │三八  │戌○○│九三年十二月二│黃碧婷│000000-0│000000-0│32440   │第73頁          │第76頁      │
  │      │      │十日          │      │        │        │        │                │            │
  ├───┼───┼───────┼───┼────┼────┼────┼────────┼──────┤
  │三九  │戌○○│九三年十二月二│黃碧婷│000000-0│000000-0│30000   │第73頁          │第77頁      │
  │      │      │一日          │      │        │        │        │                │            │
  ├───┼───┼───────┼───┼────┼────┼────┼────────┼──────┤
  │四十  │Ｋ○○│九三年十二月十│黃永鑫│000000-0│000000-0│51000   │第78頁          │第82頁      │
  │      │      │七日          │      │        │        │        │                │            │
  ├───┼───┼───────┼───┼────┼────┼────┼────────┼──────┤
  │四一  │Ｋ○○│九三年十二月二│陳財明│000000-0│000000-0│280000  │第78頁          │第83頁      │
  │      │      │九日          │      │        │        │        │                │            │
  ├───┼───┼───────┼───┼────┼────┼────┼────────┼──────┤
  │四二  │Ｋ○○│九四年一月二一│陳啟章│000000-0│000000-0│70000   │第78頁          │第84頁      │
  │      │      │日            │      │        │        │        │                │            │
  ├───┼───┼───────┼───┼────┼────┼────┼────────┼──────┤
  │四三  │Ｋ○○│九四年一月二四│陳啟章│000000-0│000000-0│30000   │第78頁          │第85頁      │
  │      │      │日            │      │        │        │        │                │            │
  ├───┼───┼───────┼───┼────┼────┼────┼────────┼──────┤
  │四四  │Ｋ○○│九四年二月一日│鄭國信│000000-0│000000-0│200000  │第78頁          │第86頁      │
  │      │      │              │      │        │        │        │                │            │
  ├───┼───┼───────┼───┼────┼────┼────┼────────┼──────┤
  │四五  │Ｋ○○│九四年二月四日│陳啟文│000000-0│000000-0│120000  │第78頁          │第87頁      │
  │      │      │              │      │        │        │        │                │            │
  ├───┼───┼───────┼───┼────┼────┼────┼────────┼──────┤
  │四六  │庚○○│九四年一月七日│鄭國信│000000-0│000000-0│170000  │第88頁          │第91頁      │
  │      │      │              │      │        │        │        │                │            │
  ├───┼───┼───────┼───┼────┼────┼────┼────────┼──────┤
  │四七  │庚○○│九四年一月七日│鄭國信│000000-0│000000-0│50000   │第88頁          │第92頁      │
  │      │      │              │      │        │        │        │                │            │
  ├───┼───┼───────┼───┼────┼────┼────┼────────┼──────┤
  │四八  │庚○○│九四年一月十日│鄭國信│000000-0│000000-0│100000  │第88頁          │第93頁      │
  │      │      │              │      │        │        │        │                │            │
  ├───┼───┼───────┼───┼────┼────┼────┼────────┼──────┤
  │四九  │甲○○│九四年三月二九│周佳鈺│000000-0│000000-0│61200   │第94頁          │第96頁      │
  │      │      │日            │      │        │        │        │                │            │
  ├───┼───┼───────┼───┼────┼────┼────┼────────┼──────┤
  │五十  │甲○○│九四年三月二九│周佳鈺│000000-0│000000-0│50000   │第94頁          │第97頁      │
  │      │      │日            │      │        │        │        │                │            │
  ├───┼───┼───────┼───┼────┼────┼────┼────────┼──────┤
  │五一  │甲○○│九四年三月三十│周佳鈺│000000-0│000000-0│95000   │第94頁          │第95頁      │
  │      │      │日            │      │        │        │        │                │            │
  ├───┼───┼───────┼───┼────┼────┼────┼────────┼──────┤
  │五二  │ｐ○○│九四年三月二九│陳光鋒│000000-0│000000-0│62400   │第98頁          │第100頁     │
  │      │      │日            │      │        │        │        │                │            │
  ├───┼───┼───────┼───┼────┼────┼────┼────────┼──────┤
  │五三  │ｐ○○│九四年三月三十│謝伊美│000000-0│000000-0│100000  │第98頁          │第101頁     │
  │      │      │日            │      │        │        │        │                │            │
  ├───┼───┼───────┼───┼────┼────┼────┼────────┼──────┤
  │五四  │ｐ○○│九四年四月四日│謝伊美│000000-0│000000-0│200000  │第98頁          │第102頁     │
  │      │      │              │      │        │        │        │                │            │
  ├───┼───┼───────┼───┼────┼────┼────┼────────┼──────┤
  │五五  │ｐ○○│九四年四月六日│韓德正│000000-0│000000-0│100000  │第98頁          │第103頁     │
  │      │      │              │      │        │        │        │                │            │
  ├───┼───┼───────┼───┼────┼────┼────┼────────┼──────┤
  │五六  │甲甲○│九三年十二月二│黃碧婷│000000-0│000000-0│10000   │第104頁         │第106頁     │
  │      │      │四日          │      │        │        │        │                │            │
  ├───┼───┼───────┼───┼────┼────┼────┼────────┼──────┤
  │五七  │Ｘ○○│九三年十一月二│賴秀麗│000000-0│000000-0│39000   │第108頁         │第110頁     │
  │      │      │二日          │      │        │        │        │                │            │
  ├───┼───┼───────┼───┼────┼────┼────┼────────┼──────┤
  │五八  │Ｘ○○│九三年十一月二│辜傳成│000000-0│000000-0│22000   │第108頁         │第111頁     │
  │      │      │六日          │      │        │        │        │                │            │
  ├───┼───┼───────┼───┼────┼────┼────┼────────┼──────┤
  │五九  │Ｘ○○│九三年十二月三│莊純正│000000-0│000000-0│30000   │第108頁         │第112頁     │
  │      │      │日            │      │        │        │        │                │            │
  ├───┼───┼───────┼───┼────┼────┼────┼────────┼──────┤
  │六十  │Ｘ○○│九四年二月四日│陳俊沛│000000-0│000000-0│87099   │第108頁         │第113頁     │
  │      │      │              │      │        │        │        │                │            │
  ├───┼───┼───────┼───┼────┼────┼────┼────────┼──────┤
  │六一  │Ｘ○○│九四年三月三日│吳明德│000000-0│000000-0│30000   │第108頁         │第114頁     │
  │      │      │              │      │        │        │        │                │            │
  ├───┼───┼───────┼───┼────┼────┼────┼────────┼──────┤
  │六二  │Ｈ○○│九四年一月二五│黃文貴│000000-0│000000-0│20000   │第115頁         │第117頁     │
  │      │      │日            │      │        │        │        │                │            │
  ├───┼───┼───────┼───┼────┼────┼────┼────────┼──────┤
  │六三  │Ｈ○○│九四年一月二五│黃文貴│000000-0│000000-0│11200   │第115頁         │第118頁     │
  │      │      │日            │      │        │        │        │                │            │
  ├───┼───┼───────┼───┼────┴────┼────┼────────┼──────┤
  │六四  │Ｈ○○│九四年五月十七│蔡仲文│新竹國際銀行臺南分│30000   │第115頁         │第119頁     │
  │      │      │日            │      │00000000          │        │                │            │
  ├───┼───┼───────┼───┼────┬────┼────┼────────┼──────┤
  │六五  │癸○○│九三年十一月九│賴坤林│000000-0│000000-0│2500    │第120頁         │第123頁     │
  │      │      │日            │      │        │        │        │                │            │
  ├───┼───┼───────┼───┼────┼────┼────┼────────┼──────┤
  │六六  │癸○○│九三年十一月十│賴坤林│000000-0│000000-0│10000   │第120頁         │第122頁     │
  │      │      │六日          │      │        │        │        │                │            │
  ├───┼───┼───────┼───┼────┼────┼────┼────────┼──────┤
  │六七  │甲癸○│九三年十二月七│辜傳吉│000000-0│000000-0│26000   │第124頁         │第126頁     │
  │      │      │日            │      │        │        │        │                │            │
  ├───┼───┼───────┼───┼────┼────┼────┼────────┼──────┤
  │六八  │甲癸○│九三年十二月十│辜傳吉│000000-0│000000-0│25000   │第124頁         │第127頁     │
  │      │      │三日          │      │        │        │        │                │            │
  ├───┼───┼───────┼───┼────┴────┼────┼────────┼──────┤
  │六九  │Ｌ○○│九四年一月五日│林明聰│臺中商業          │66000   │第128頁         │第130頁     │
  │      │      │              │      │0000000000        │        │                │            │
  ├───┼───┼───────┼───┼────┬────┼────┼────────┼──────┤
  │七十  │Ｌ○○│九四年一月十一│鄭國信│000000-0│000000-0│61653   │第128頁         │第130頁     │
  │      │      │日            │      │        │        │        │                │            │
  ├───┼───┼───────┼───┼────┼────┼────┼────────┼──────┤
  │七一  │Ｌ○○│九四年二月三日│陳啟文│000000-0│000000-0│156615  │第128頁         │第131頁     │
  │      │      │              │      │        │        │        │                │            │
  ├───┼───┼───────┼───┼────┼────┼────┼────────┼──────┤
  │七二  │酉○○│九三年十月二五│賴宇祥│000000-0│000000-0│32440   │第132頁         │第134、138頁│
  │      │      │日            │      │        │        │        │                │            │
  ├───┼───┼───────┼───┼────┼────┼────┼────────┼──────┤
  │七三  │酉○○│九四年一月十九│韓聰仁│000000-0│000000-0│100000  │第132頁         │第135頁     │
  │      │      │日            │      │        │        │        │                │            │
  ├───┼───┼───────┼───┼────┼────┼────┼────────┼──────┤
  │七四  │酉○○│九四年一月二一│韓聰仁│000000-0│000000-0│70000   │第132頁         │第136、137頁│
  │      │      │日            │      │        │        │        │                │            │
  ├───┼───┼───────┼───┼────┼────┼────┼────────┼──────┤
  │七五  │Ｆ○○│九四年三月二四│謝立基│000000-0│000000-0│30000   │第139頁         │第140頁     │
  │      │      │日            │      │        │        │        │                │            │
  ├───┼───┼───────┼───┼────┼────┼────┼────────┼──────┤
  │七六  │寅○○│九四年一月二六│鄭國信│000000-0│000000-0│80000   │第141頁         │第144頁     │
  │      │      │日            │      │        │        │        │                │            │
  ├───┼───┼───────┼───┼────┼────┼────┼────────┼──────┤
  │七七  │寅○○│九四年一月二八│鄭國信│000000-0│000000-0│69923   │第141頁         │第145頁     │
  │      │      │日            │      │        │        │        │                │            │
  ├───┼───┼───────┼───┼────┼────┼────┼────────┼──────┤
  │七八  │寅○○│九四年二月三日│鄭國信│000000-0│000000-0│200000  │第141頁         │第146頁     │
  │      │      │              │      │        │        │        │                │            │
  ├───┼───┼───────┼───┼────┼────┼────┼────────┼──────┤
  │七九  │寅○○│九四年三月四日│吳明德│000000-0│000000-0│150000  │第141頁         │第147頁     │
  │      │      │              │      │        │        │        │                │            │
  ├───┼───┼───────┼───┼────┼────┼────┼────────┼──────┤
  │八十  │寅○○│九四年三月十日│陳俊沛│000000-0│000000-0│300000  │第141頁         │第148頁     │
  │      │      │              │      │        │        │        │                │            │
  ├───┼───┼───────┼───┼────┼────┼────┼────────┼──────┤
  │八一  │寅○○│九四年三月十八│陳俊沛│000000-0│000000-0│300000  │第141頁         │第149頁     │
  │      │      │日            │      │        │        │        │                │            │
  ├───┼───┼───────┼───┼────┼────┼────┼────────┼──────┤
  │八二  │寅○○│九四年三月二一│林坤昱│000000-0│000000-0│400000  │第141頁         │第143頁     │
  │      │      │日            │      │        │        │        │                │            │
  ├───┼───┼───────┼───┼────┼────┼────┼────────┼──────┤
  │八三  │Ｚ○○│九三年十二月二│黃碧婷│000000-0│000000-0│22440   │第150頁         │第152頁     │
  │      │      │十一日        │      │        │        │        │                │            │
  ├───┼───┼───────┼───┼────┼────┼────┼────────┼──────┤
  │八四  │Ｚ○○│九三年十二月二│黃碧婷│000000-0│000000-0│20000   │第150頁         │第153頁     │
  │      │      │十三日        │      │        │        │        │                │            │
  ├───┼───┼───────┼───┼────┼────┼────┼────────┼──────┤
  │八五  │天○○│九四年三月三一│謝和益│000000-0│000000-0│10000   │第154頁         │第156頁     │
  │      │      │日            │      │        │        │        │                │            │
  ├───┼───┼───────┼───┼────┼────┼────┼────────┼──────┤
  │八六  │Ｕ○○│九四年三月十日│薛芳玉│000000-0│000000-0│63500   │第157頁         │第159頁     │
  │      │      │              │      │        │        │        │                │            │
  ├───┼───┼───────┼───┼────┼────┼────┼────────┼──────┤
  │八七  │Ｍ○○│九三年十月十一│張秀英│000000-0│000000-0│30000   │第160頁         │第161頁     │
  │      │      │日            │      │        │        │        │                │            │
  ├───┼───┼───────┼───┼────┼────┼────┼────────┼──────┤
  │八八  │Ｍ○○│九三年十二月一│鄭國信│000000-0│000000-0│69087   │第160頁         │第164頁     │
  │      │      │日            │      │        │        │        │                │            │
  ├───┼───┼───────┼───┼────┼────┼────┼────────┼──────┤
  │八九  │Ｍ○○│九三年十二月一│鄭國信│000000-0│000000-0│300000  │第160頁         │第165頁     │
  │      │      │日            │      │        │        │        │                │            │
  ├───┼───┼───────┼───┼────┼────┼────┼────────┼──────┤
  │九十  │Ｍ○○│九三年十二月十│鄭國信│000000-0│000000-0│90000   │第160頁         │第166頁     │
  │      │      │三日          │      │        │        │        │                │            │
  ├───┼───┼───────┼───┼────┼────┼────┼────────┼──────┤
  │九一  │辰○○│九四年三月二一│蕭敦仁│000000-0│000000-0│53500   │第167頁         │第170頁     │
  │      │      │日            │      │        │        │        │                │            │
  ├───┼───┼───────┼───┼────┼────┼────┼────────┼──────┤
  │九二  │辰○○│九四年三月二二│蕭家展│000000-0│000000-0│10000   │第167頁         │第171頁     │
  │      │      │日            │      │        │        │        │                │            │
  ├───┼───┼───────┼───┼────┼────┼────┼────────┼──────┤
  │九三  │ｃ○○│九四年三月三一│謝伊美│000000-0│000000-0│62400   │第172頁         │第175頁     │
  │      │      │日            │      │        │        │        │                │            │
  ├───┼───┼───────┼───┼────┼────┼────┼────────┼──────┤
  │九四  │ｃ○○│九四年四月一日│謝伊美│000000-0│000000-0│100000  │第172頁         │第174頁     │
  │      │      │              │      │        │        │        │                │            │
  ├───┼───┼───────┼───┼────┼────┼────┼────────┼──────┤
  │九五  │ｆ○○│九四年一月四日│黃永鑫│000000-0│000000-0│31000   │第176頁         │第179頁     │
  │      │      │              │      │        │        │        │                │            │
  ├───┼───┼───────┼───┼────┼────┼────┼────────┼──────┤
  │九六  │ｆ○○│九四年一月四日│黃永鑫│000000-0│000000-0│20000   │第176頁         │第178頁     │
  │      │      │              │      │        │        │        │                │            │
  ├───┼───┼───────┼───┼────┼────┼────┼────────┼──────┤
  │九七  │ｙ○○│九四年三月三一│陳春絞│000000-0│000000-0│10000   │第180頁         │第182頁     │
  │      │      │日            │      │        │        │        │                │            │
  ├───┼───┼───────┼───┼────┼────┼────┼────────┼──────┤
  │九八  │Ａ○○│九四年一月二一│黃湘君│000000-0│000000-0│62440   │第183頁         │第185頁     │
  │      │      │日            │      │        │        │        │                │            │
  ├───┼───┼───────┼───┼────┼────┼────┼────────┼──────┤
  │九九  │Ｇ○○│九四年三月底  │吳恆玫│000000-0│000000-0│20000   │第186頁         │第187頁     │
  ├───┼───┼───────┼───┼────┼────┼────┼────────┼──────┤
  │一００│ｘ○○│九四年二月二一│陳啟文│000000-0│000000-0│20000   │第188頁         │第190頁     │
  │      │      │日            │      │        │        │        │                │            │
  ├───┼───┼───────┼───┼────┼────┼────┼────────┼──────┤
  │一０一│Ｐ○○│九四年一月十四│黃碧婷│000000-0│000000-0│17440   │第191頁         │第192頁     │
  │      │      │日            │      │        │        │        │                │            │
  ├───┼───┼───────┼───┼────┼────┼────┼────────┼──────┤
  │一０二│ｖ○○│九四年三月十五│黃成根│000000-0│000000-0│25000   │第193頁         │第196頁     │
  │      │      │日            │      │        │        │        │                │            │
  ├───┼───┼───────┼───┼────┼────┼────┼────────┼──────┤
  │一０三│ｖ○○│九四年三月二一│李敏豪│000000-0│000000-0│30000   │第193頁         │第197頁     │
  │      │      │日            │      │        │        │        │                │            │
  ├───┼───┼───────┼───┼────┼────┼────┼────────┼──────┤
  │一０四│甲丙○│九四年三月十八│薛佳奇│000000-0│000000-0│8800    │第198頁         │第200頁     │
  │      │      │日            │      │        │        │        │                │            │
  ├───┼───┼───────┼───┼────┼────┼────┼────────┼──────┤
  │一０五│甲丙○│九四年三月十八│薛佳奇│000000-0│000000-0│30000   │第198頁         │第201頁     │
  │      │      │日            │      │        │        │        │                │            │
  ├───┼───┼───────┼───┼────┼────┼────┼────────┼──────┤
  │一０六│甲丙○│九四年三月二一│薛佳奇│000000-0│000000-0│50000   │第198頁         │第202頁     │
  │      │      │日            │      │        │        │        │                │            │
  ├───┼───┼───────┼───┼────┼────┼────┼────────┼──────┤
  │一０七│甲丙○│九四年三月二一│薛佳奇│000000-0│000000-0│45000   │第198頁         │第203頁     │
  │      │      │日            │      │        │        │        │                │            │
  ├───┼───┼───────┼───┼────┼────┼────┼────────┼──────┤
  │一０八│甲丙○│九四年三月二二│薛佳奇│000000-0│000000-0│30000   │第198頁         │第204頁     │
  │      │      │日            │      │        │        │        │                │            │
  ├───┼───┼───────┼───┼────┼────┼────┼────────┼──────┤
  │一０九│黃○○│九四年四月六日│曾彩華│000000-0│000000-0│10000   │第205頁         │第207頁     │
  │      │      │              │      │        │        │        │                │            │
  ├───┼───┼───────┼───┼────┼────┼────┼────────┼──────┤
  │一一０│ｇ○○│九四年三月三日│劉中俊│000000-0│000000-0│31200   │第208頁         │第210頁     │
  │      │      │              │      │        │        │        │                │            │
  ├───┼───┼───────┼───┼────┼────┼────┼────────┼──────┤
  │一一一│ｄ○○│九三年十一月十│賴坤林│000000-0│000000-0│2500    │第211頁         │第214頁     │
  │      │      │二日          │      │        │        │        │                │            │
  ├───┼───┼───────┼───┼────┼────┼────┼────────┼──────┤
  │一一二│ｄ○○│九三年十一月十│賴坤林│000000-0│000000-0│10000   │第211頁         │第213頁     │
  │      │      │二日          │      │        │        │        │                │            │
  ├───┼───┼───────┼───┼────┼────┼────┼────────┼──────┤
  │一一三│丁○○│九四年三月七日│謝永盛│000000-0│000000-0│66000   │第215頁         │第217、218頁│
  │      │      │              │      │        │        │        │                │            │
  ├───┼───┼───────┼───┼────┼────┼────┼────────┼──────┤
  │一一四│己○○│九三年十一月十│賴坤林│000000-0│000000-0│2500    │第219頁         │第221頁     │
  │      │      │日            │      │        │        │        │                │            │
  ├───┼───┼───────┼───┼────┼────┼────┼────────┼──────┤
  │一一五│乙○○│九四年四月八日│賴坤林│000000-0│000000-0│31200   │第222頁         │第224頁     │
  │      │      │              │      │        │        │        │                │            │
  ├───┼───┼───────┼───┼────┼────┼────┼────────┼──────┤
  │一一六│宇○○│九三年十一月三│辜傳吉│000000-0│000000-0│11000   │第225頁         │第227頁     │
  │      │      │十日          │      │        │        │        │                │            │
  ├───┼───┼───────┼───┼────┼────┼────┼────────┼──────┤
  │一一七│Ｗ○  │九四年三月四日│謝宏仁│000000-0│000000-0│30000   │第228頁         │第230頁     │
  │      │      │              │      │        │        │        │                │            │
  ├───┼───┼───────┼───┼────┼────┼────┼────────┼──────┤
  │一一八│黃建捷│九四年三月二八│謝秀英│000000-0│000000-0│68880   │第231頁         │第233頁     │
  │      │      │日            │      │        │        │        │                │            │
  ├───┼───┼───────┼───┼────┼────┼────┼────────┼──────┤
  │一一九│黃建捷│九四年四月八日│韓德正│000000-0│000000-0│50000   │第231頁         │第234頁     │
  │      │      │              │      │        │        │        │                │            │
  ├───┼───┼───────┼───┼────┼────┼────┼────────┼──────┤
  │一二０│辛○○│九四年三月十八│謝文賓│000000-0│000000-0│15000   │第235頁         │第237頁     │
  │      │      │日            │      │        │        │        │                │            │
  ├───┼───┼───────┼───┼────┼────┼────┼────────┼──────┤
  │一二一│辛○○│九四年三月二一│謝文賓│000000-0│000000-0│38700   │第235頁         │第238頁     │
  │      │      │日            │      │        │        │        │                │            │
  ├───┼───┼───────┼───┼────┼────┼────┼────────┼──────┤
  │一二二│辛○○│九四年三月二四│謝文賓│000000-0│000000-0│50000   │第235頁         │第239頁     │
  │      │      │日            │      │        │        │        │                │            │
  ├───┼───┼───────┼───┼────┼────┼────┼────────┼──────┤
  │一二三│辛○○│九四年三月二五│謝文賓│000000-0│000000-0│50000   │第235頁         │第240頁     │
  │      │      │日            │      │        │        │        │                │            │
  ├───┼───┼───────┼───┼────┼────┼────┼────────┼──────┤
  │一二四│甲丁○│九三年十二月七│呂麗雪│000000-0│000000-0│31200   │第243頁         │第246頁     │
  │      │      │日            │      │        │        │        │                │            │
  ├───┼───┼───────┼───┼────┼────┼────┼────────┼──────┤
  │一二五│甲丁○│九三年十二月十│呂麗雪│000000-0│000000-0│30000   │第243頁         │第247頁     │
  │      │      │五日          │      │        │        │        │                │            │
  ├───┼───┼───────┼───┼────┼────┼────┼────────┼──────┤
  │一二六│甲丁○│九三年十二月二│鄭國信│000000-0│000000-0│30000   │第243頁         │第248頁     │
  │      │      │七日          │      │        │        │        │                │            │
  ├───┼───┼───────┼───┼────┼────┼────┼────────┼──────┤
  │一二七│甲丁○│九三年十二月三│鄭國信│000000-0│000000-0│73750   │第243頁         │第249頁     │
  │      │      │一日          │      │        │        │        │                │            │
  ├───┼───┼───────┼───┼────┼────┼────┼────────┼──────┤
  │一二八│地○○│九四年三月三日│謝和益│000000-0│000000-0│68200   │第250頁         │第253頁     │
  │      │      │              │      │        │        │        │                │            │
  ├───┼───┼───────┼───┼────┼────┼────┼────────┼──────┤
  │一二九│ｗ○○│九四年四月六日│劉素雲│000000-0│000000-0│590000  │第254頁         │第257頁     │
  │      │      │              │      │        │        │        │                │            │
  ├───┼───┼───────┼───┼────┼────┼────┼────────┼──────┤
  │一三０│ｗ○○│九四年四月六日│劉素雲│000000-0│000000-0│210000  │第254頁         │第256頁     │
  │      │      │              │      │        │        │        │                │            │
  ├───┼───┼───────┼───┼────┼────┼────┼────────┼──────┤
  │一三一│甲寅○│九四年三月二一│謝文賓│000000-0│000000-0│28700   │第258頁         │第260頁     │
  │      │      │日            │      │        │        │        │                │            │
  ├───┼───┼───────┼───┼────┼────┼────┼────────┼──────┤
  │一三二│甲寅○│九四年三月二一│謝文賓│000000-0│000000-0│25000   │第258頁         │第261頁     │
  │      │      │日            │      │        │        │        │                │            │
  ├───┼───┼───────┼───┼────┼────┼────┼────────┼──────┤
  │一三三│Ｓ○○│九四年三月三十│蕭家展│000000-0│000000-0│63500   │第262頁         │第265頁     │
  │      │      │日            │      │        │        │        │                │            │
  ├───┼───┼───────┼───┼────┼────┼────┼────────┼──────┤
  │一三四│Ｓ○○│九四年四月一日│蕭家展│000000-0│000000-0│100000  │第262頁         │第266頁     │
  │      │      │              │      │        │        │        │                │            │
  ├───┼───┼───────┼───┼────┼────┼────┼────────┼──────┤
  │一三五│Ｓ○○│九四年四月七日│蕭家展│000000-0│000000-0│150000  │第262頁         │第267頁     │
  │      │      │              │      │        │        │        │                │            │
  ├───┼───┼───────┼───┼────┼────┼────┼────────┼──────┤
  │一三六│Ｒ○○│九四年三月四日│陳瑋玲│000000-0│000000-0│36200   │第268頁         │第271頁     │
  │      │      │              │      │        │        │        │                │            │
  ├───┼───┼───────┼───┼────┼────┼────┼────────┼──────┤
  │一三七│Ｒ○○│九四年三月四日│陳瑋玲│000000-0│000000-0│25000   │第268頁         │第272頁     │
  │      │      │              │      │        │        │        │                │            │
  ├───┼───┼───────┼───┼────┼────┼────┼────────┼──────┤
  │一三八│Ｒ○○│九四年三月八日│吳明德│000000-0│000000-0│91763   │第268頁         │第273頁     │
  │      │      │              │      │        │        │        │                │            │
  ├───┼───┼───────┼───┼────┼────┼────┼────────┼──────┤
  │一三九│卯○○│九三年十一月十│辜嘉慶│000000-0│000000-0│60000   │第274頁         │第277頁     │
  │      │      │二日          │      │        │        │        │                │            │
  ├───┼───┼───────┼───┼────┼────┼────┼────────┼──────┤
  │一四０│卯○○│九三年十二月十│賴明興│000000-0│000000-0│17000   │第274頁         │第279頁     │
  │      │      │七日          │      │        │        │        │                │            │
  ├───┼───┼───────┼───┼────┼────┼────┼────────┼──────┤
  │一四一│卯○○│九三年十一月十│賴明興│000000-0│000000-0│250000  │第274頁         │第278頁     │
  │      │      │八日          │      │        │        │        │                │            │
  ├───┼───┼───────┼───┼────┼────┼────┼────────┼──────┤
  │一四二│卯○○│九三年十一月二│張偉勤│000000-0│000000-0│23000   │第274頁         │第280頁     │
  │      │      │八日          │      │        │        │        │                │            │
  ├───┼───┼───────┼───┼────┼────┼────┼────────┼──────┤
  │一四三│Ｃ○○│九四年一月二四│傅東隆│000000-0│000000-0│61200   │第281頁         │第284頁     │
  │      │      │日            │      │        │        │        │                │            │
  ├───┼───┼───────┼───┼────┼────┼────┼────────┼──────┤
  │一四四│Ｃ○○│九四年一月二六│賴文忠│000000-0│000000-0│92358   │第281頁         │第283頁     │
  │      │      │日            │      │        │        │        │                │            │
  ├───┼───┼───────┼───┼────┼────┼────┼────────┼──────┤
  │一四五│巳○○│九四年三月十五│鄭明進│000000-0│000000-0│18240   │第285頁         │第288頁     │
  │      │      │日            │      │        │        │        │                │            │
  ├───┼───┼───────┼───┼────┼────┼────┼────────┼──────┤
  │一四六│巳○○│九四年三月十五│鄭明進│000000-0│000000-0│10000   │第285頁         │第290頁     │
  │      │      │日            │      │        │        │        │                │            │
  ├───┼───┼───────┼───┼────┼────┼────┼────────┼──────┤
  │一四七│巳○○│九四年三月十六│鄭明進│000000-0│000000-0│35000   │第285頁         │第289頁     │
  │      │      │日            │      │        │        │        │                │            │
  ├───┼───┼───────┼───┼────┼────┼────┼────────┼──────┤
  │一四八│Ｏ○○│九四年三月十五│陳俊沛│000000-0│000000-0│71763   │第291頁         │第294頁     │
  │      │      │日            │      │        │        │        │                │            │
  ├───┼───┼───────┼───┼────┴────┼────┼────────┼──────┤
  │一四九│Ｏ○○│九四年一月十七│      │轉存入000000000000│20017   │第291頁         │第295、296頁│
  │      │      │日            │      │                  │        │                │            │
  │      │      │              │      │                  │        │                │            │
  ├───┼───┼───────┼───┼────┬────┼────┼────────┼──────┤
  │一五０│戊○○│九四年一月三日│陳淑媛│000000-0│000000-0│62440   │第297頁         │第301頁     │
  │      │      │              │      │        │        │        │                │            │
  ├───┼───┼───────┼───┼────┼────┼────┼────────┼──────┤
  │一五一│戊○○│九四年一月十三│鄭國信│000000-0│000000-0│107268  │第297頁         │第300頁     │
  │      │      │日            │      │        │        │        │                │            │
  ├───┼───┼───────┼───┼────┼────┼────┼────────┼──────┤
  │一五二│戊○○│九四年一月十四│陳國信│000000-0│000000-0│250000  │第297頁         │第302頁     │
  │      │      │日            │      │        │        │        │                │            │
  ├───┼───┼───────┼───┼────┼────┼────┼────────┼──────┤
  │一五三│ｋ○○│九四年一月三一│陳啟文│000000-0│000000-0│200000  │第303頁         │第305頁     │
  │      │      │日            │      │        │        │        │                │            │
  ├───┼───┼───────┼───┼────┼────┼────┼────────┼──────┤
  │一五四│玄○○│九四年一月二一│韓孟玲│000000-0│000000-0│34440   │第306頁         │第309頁     │
  │      │      │日            │      │        │        │        │                │            │
  ├───┼───┼───────┼───┼────┼────┼────┼────────┼──────┤
  │一五五│玄○○│九四年一月二四│呂桂菊│000000-0│000000-0│50000   │第306頁         │第310頁     │
  │      │      │日            │      │        │        │        │                │            │
  ├───┼───┼───────┼───┼────┼────┼────┼────────┼──────┤
  │一五六│玄○○│九四年一月二六│呂桂菊│000000-0│000000-0│50000   │第306頁         │第311頁     │
  │      │      │日            │      │        │        │        │                │            │
  ├───┼───┼───────┼───┼────┼────┼────┼────────┼──────┤
  │一五七│ｕ○○│九四年三月二九│周佳鈺│000000-0│000000-0│31200   │第312頁         │第314頁     │
  │      │      │日            │      │        │        │        │                │            │
  ├───┼───┼───────┼───┼────┼────┼────┼────────┼──────┤
  │一五八│ｕ○○│九四年三月二九│周佳鈺│000000-0│000000-0│30000   │第312頁         │第315頁     │
  │      │      │日            │      │        │        │        │                │            │
  ├───┼───┼───────┼───┼────┼────┼────┼────────┼──────┤
  │一五九│Ｊ○○│九四年三月二日│謝文賓│000000-0│000000-0│53700   │第316頁         │第318頁     │
  │      │      │              │      │        │        │        │                │            │
  ├───┼───┼───────┼───┼────┼────┼────┼────────┼──────┤
  │一六０│Ｄ○○│九三年十一月十│賴榮南│000000-0│000000-0│62440   │第319頁         │第322頁     │
  │      │      │日            │      │        │        │        │                │            │
  ├───┼───┼───────┼───┼────┼────┼────┼────────┼──────┤
  │一六一│Ｄ○○│九三年十一月十│鄭國信│000000-0│000000-0│30000   │第319頁         │第323頁     │
  │      │      │一日          │      │        │        │        │                │            │
  ├───┼───┼───────┼───┼────┼────┼────┼────────┼──────┤
  │一六二│Ｄ○○│九三年十一月十│鄭國信│000000-0│000000-0│164288  │第319頁         │第324頁     │
  │      │      │五日          │      │        │        │        │                │            │
  ├───┼───┼───────┼───┼────┼────┼────┼────────┼──────┤
  │一六三│Ｄ○○│九三年十一月十│鄭國信│000000-0│000000-0│208000  │第319頁         │第325頁     │
  │      │      │六日          │      │        │        │        │                │            │
  ├───┼───┼───────┼───┼────┼────┼────┼────────┼──────┤
  │一六四│Ｄ○○│九四年三月十日│游雅琦│000000-0│000000-0│100000  │第319頁         │第326頁     │
  │      │      │              │      │        │        │        │                │            │
  ├───┼───┼───────┼───┼────┼────┼────┼────────┼──────┤
  │一六五│ｅ○○│九四年三月十四│賴美玲│000000-0│000000-0│61200   │第327頁         │第329頁     │
  │      │      │日            │      │        │        │        │                │            │
  ├───┼───┼───────┼───┼────┼────┼────┼────────┼──────┤
  │一六六│ｅ○○│九四年三月十四│賴美玲│000000-0│000000-0│50000   │第327頁         │第330頁     │
  │      │      │日            │      │        │        │        │                │            │
  ├───┼───┼───────┼───┼────┼────┼────┼────────┼──────┤
  │一六七│ｅ○○│九四年三月十五│賴美玲│000000-0│000000-0│20000   │第327頁         │第331頁     │
  │      │      │日            │      │        │        │        │                │            │
  ├───┼───┼───────┼───┼────┼────┼────┼────────┼──────┤
  │一六八│宙○○│九四年三月八日│辜舒庭│000000-0│000000-0│31200   │第332頁         │第334頁     │
  │      │      │              │      │        │        │        │                │            │
  ├───┼───┼───────┼───┼────┼────┼────┼────────┼──────┤
  │一六九│ｔ○○│九四年三月三十│蕭家展│000000-0│000000-0│63500   │第335頁         │第337頁     │
  │      │      │日            │      │        │        │        │                │            │
  ├───┼───┼───────┼───┼────┼────┼────┼────────┼──────┤
  │一七０│丑○○│九四年一月二十│黃湘君│000000-0│000000-0│62440   │第338頁         │第340頁     │
  │      │      │日            │      │        │        │        │                │            │
  ├───┼───┼───────┼───┼────┼────┼────┼────────┼──────┤
  │一七一│壬○○│九三年十一月十│辜端正│000000-0│000000-0│53700   │第341頁         │第345頁     │
  │      │      │九日          │      │        │        │        │                │            │
  ├───┼───┼───────┼───┼────┼────┼────┼────────┼──────┤
  │一七二│壬○○│九三年十一月二│辜端正│000000-0│000000-0│170000  │第341頁         │第346頁     │
  │      │      │二日          │      │        │        │        │                │            │
  ├───┼───┼───────┼───┼────┼────┼────┼────────┼──────┤
  │一七三│壬○○│九三年十一月二│辜端正│000000-0│000000-0│173900  │第341頁         │第347頁     │
  │      │      │四日          │      │        │        │        │                │            │
  ├───┼───┼───────┼───┼────┼────┼────┼────────┼──────┤
  │一七四│壬○○│九四年一月三一│謝文賓│000000-0│000000-0│100000  │第341頁         │第344頁     │
  │      │      │日            │      │        │        │        │                │            │
  ├───┼───┼───────┼───┼────┼────┼────┼────────┼──────┤
  │一七五│壬○○│九四年三月十二│謝文賓│000000-0│000000-0│14000   │第341頁         │第348頁     │
  │      │      │日            │      │        │        │        │                │            │
  ├───┼───┼───────┼───┼────┼────┼────┼────────┼──────┤
  │一七六│壬○○│九四年三月十九│謝文賓│000000-0│000000-0│50000   │第341頁         │第348頁     │
  │      │      │日            │      │        │        │        │                │            │
  ├───┼───┼───────┼───┼────┼────┼────┼────────┼──────┤
  │一七七│ｈ○○│九三年十二月二│辜傳成│000000-0│000000-0│61200   │第350頁         │警卷第二宗第│
  │      │      │三日          │      │        │        │        │                │40頁        │
  ├───┼───┼───────┼───┼────┼────┼────┼────────┼──────┤
  │一七八│ｈ○○│九三年十二月二│鄭國信│000000-0│000000-0│30000   │第350頁         │第352頁     │
  │      │      │三日          │      │        │        │        │                │警卷第二宗第│
  │      │      │              │      │        │        │        │                │41頁        │
  ├───┼───┼───────┼───┼────┼────┼────┼────────┼──────┤
  │一七九│ｈ○○│九三年十二月二│王明仁│000000-0│000000-0│108285  │第350頁         │警卷第二宗第│
  │      │      │九日          │      │        │        │        │                │42頁        │
  ├───┼───┼───────┼───┼────┼────┼────┼────────┼──────┤
  │一八０│甲乙○│九三年十一月十│賴坤林│000000-0│000000-0│7500    │第353頁         │第355頁     │
  │      │      │二日          │      │        │        │        │                │            │
  ├───┼───┼───────┼───┼────┼────┼────┼────────┼──────┤
  │一八一│ｎ○○│九三年十二月二│黃祥寶│000000-0│000000-0│62440   │第356頁         │第358頁     │
  │      │      │四日          │      │        │        │        │                │            │
  ├───┼───┼───────┼───┼────┼────┼────┼────────┼──────┤
  │一八二│Ｅ○○│第322頁九三年 │賴美玲│000000-0│000000-0│25000   │第359頁         │第361頁     │
  │      │      │日            │      │        │        │        │                │            │
  ├───┼───┼───────┼───┼────┼────┼────┼────────┼──────┤
  │一八三│甲辛○│九四年三月二二│韓立德│000000-0│000000-0│61200   │第362頁         │第366頁     │
  │      │      │日            │      │        │        │        │                │            │
  ├───┼───┼───────┼───┼────┼────┼────┼────────┼──────┤
  │一八四│甲辛○│九四年三月二四│謝琴美│000000-0│000000-0│100000  │第362頁         │第367頁     │
  │      │      │日            │      │        │        │        │                │            │
  ├───┼───┼───────┼───┼────┼────┼────┼────────┼──────┤
  │一八五│甲辛○│九四年三月二五│謝琴美│000000-0│000000-0│140000  │第362頁         │第368頁     │
  │      │      │日            │      │        │        │        │                │            │
  ├───┼───┼───────┼───┼────┼────┼────┼────────┼──────┤
  │一八六│甲辛○│九四年三月二八│韓錦堂│000000-0│000000-0│680000  │第362頁         │第369頁     │
  │      │      │日            │      │        │        │        │                │            │
  ├───┼───┼───────┼───┼────┼────┼────┼────────┼──────┤
  │一八七│甲辛○│九四年三月二九│謝秀英│000000-0│000000-0│700000  │第362頁         │第370頁     │
  │      │      │日            │      │        │        │        │                │            │
  ├───┼───┼───────┼───┼────┼────┼────┼────────┼──────┤
  │一八八│甲辛○│九四年三月二九│陳秀親│000000-0│000000-0│600000  │第362頁         │第371頁     │
  │      │      │日            │      │        │        │        │                │            │
  ├───┼───┼───────┼───┼────┼────┼────┼────────┼──────┤
  │一八九│甲辛○│九四年三月三十│陳秀親│000000-0│000000-0│800000  │第362頁         │第372頁     │
  │      │      │日            │      │        │        │        │                │            │
  ├───┼───┼───────┼───┼────┼────┼────┼────────┼──────┤
  │一九０│甲辛○│九四年三月三十│謝秀英│000000-0│000000-0│800000  │第362頁         │第373頁     │
  │      │      │日            │      │        │        │        │                │            │
  ├───┼───┼───────┼───┼────┼────┼────┼────────┼──────┤
  │一九一│甲辛○│九四年三月三十│謝勝胡│000000-0│000000-0│800000  │第362頁         │第374頁     │
  │      │      │日            │      │        │        │        │                │            │
  ├───┼───┼───────┼───┼────┼────┼────┼────────┼──────┤
  │一九二│甲辛○│九四年三月三十│韓錦堂│000000-0│000000-0│800000  │第362頁         │第375頁     │
  │      │      │日            │      │        │        │        │                │            │
  ├───┼───┼───────┼───┼────┼────┼────┼────────┼──────┤
  │一九三│甲辛○│九四年三月三一│李慶田│000000-0│000000-0│720000  │第362頁         │第376頁     │
  │      │      │日            │      │        │        │        │                │            │
  ├───┼───┼───────┼───┼────┼────┼────┼────────┼──────┤
  │一九四│甲辛○│九四年四月一日│韓德正│000000-0│000000-0│500000  │第362頁         │第377頁     │
  │      │      │              │      │        │        │        │                │            │
  ├───┼───┼───────┼───┼────┼────┼────┼────────┼──────┤
  │一九五│甲辛○│九四年四月一日│辜嘉慶│000000-0│000000-0│545000  │第362頁         │第378頁     │
  │      │      │              │      │        │        │        │                │            │
  ├───┼───┼───────┼───┼────┼────┼────┼────────┼──────┤
  │一九六│甲辛○│九四年四月一日│辜嘉慶│000000-0│000000-0│20000   │第362頁         │第379頁     │
  │      │      │              │      │        │        │        │                │            │
  ├───┼───┼───────┼───┼────┼────┼────┼────────┼──────┤
  │一九七│甲辛○│九四年四月十一│韓欣蓉│000000-0│000000-0│800000  │第362頁         │第380頁     │
  │      │      │日            │      │        │        │        │                │            │
  ├───┼───┼───────┼───┼────┼────┼────┼────────┼──────┤
  │一九八│甲辛○│九四年四月十一│王水池│000000-0│000000-0│800000  │第362頁         │第380頁     │
  │      │      │日            │      │        │        │        │                │            │
  ├───┼───┼───────┼───┼────┼────┼────┼────────┼──────┤
  │一九九│甲辛○│九四年四月十一│李名立│000000-0│000000-0│400000  │第362頁         │第381頁     │
  │      │      │日            │      │        │        │        │                │            │
  ├───┼───┼───────┼───┼────┼────┼────┼────────┼──────┤
  │二００│甲辛○│九四年四月十二│韓欣蓉│000000-0│000000-0│500000  │第362頁         │第381頁     │
  │      │      │日            │      │        │        │        │                │            │
  ├───┼───┼───────┼───┼────┼────┼────┼────────┼──────┤
  │二０一│甲辛○│九四年四月十二│李名立│000000-0│000000-0│500000  │第362頁         │第382頁     │
  │      │      │日            │      │        │        │        │                │            │
  ├───┼───┼───────┼───┼────┼────┼────┼────────┼──────┤
  │二０二│亥○○│九四年三月二二│劉中俊│000000-0│000000-0│41200   │第383頁         │第385頁     │
  │      │      │日            │      │        │        │        │                │            │
  ├───┼───┼───────┼───┼────┼────┼────┼────────┼──────┤
  │二０三│ｌ○○│九三年十二月三│王明鴻│000000-0│000000-0│66000   │第386頁         │第389頁     │
  │      │      │一日          │      │        │        │        │                │            │
  ├───┼───┼───────┼───┼────┼────┼────┼────────┼──────┤
  │二０四│ｌ○○│九四年一月五日│鄭國信│000000-0│000000-0│108289  │第386頁         │第390頁     │
  │      │      │              │      │        │        │        │                │            │
  ├───┼───┼───────┼───┼────┼────┼────┼────────┼──────┤
  │二０五│甲壬○│九四年三月九日│黃文貴│000000-0│000000-0│35000   │第391頁         │第393頁     │
  │      │      │              │      │        │        │        │                │            │
  ├───┼───┼───────┼───┼────┼────┼────┼────────┼──────┤
  │二０六│Ｉ○○│九四年一月十日│黃祥寶│000000-0│000000-0│62440   │第394頁         │第396頁     │
  │      │      │              │      │        │        │        │                │            │
  ├───┼───┼───────┼───┼────┼────┼────┼────────┼──────┤
  │二０七│Ｖ○○│九四年三月三日│謝和益│000000-0│000000-0│27200   │第397頁         │第400、403頁│
  │      │      │              │      │        │        │        │                │            │
  ├───┼───┼───────┼───┼────┼────┼────┼────────┼──────┤
  │二０八│Ｖ○○│九四年三月十四│謝和益│000000-0│000000-0│40000   │第397頁         │第401、402頁│
  │      │      │日            │      │        │        │        │                │            │
  ├───┼───┼───────┼───┼────┼────┼────┼────────┼──────┤
  │二０九│未○○│九四年一月十一│韓聰仁│000000-0│000000-0│100000  │第404頁         │第406頁     │
  │      │      │日            │      │        │        │        │                │            │
  ├───┼───┼───────┼───┼────┼────┼────┼────────┼──────┤
  │二一０│ｚ○○│九四年三月十五│陳秀親│000000-0│000000-0│62440   │第407頁         │第410頁     │
  │      │      │日            │      │        │        │        │                │            │
  ├───┼───┼───────┼───┼────┼────┼────┼────────┼──────┤
  │二一一│ｚ○○│九四年三月十五│謝文裕│000000-0│000000-0│100000  │第407頁         │第411頁     │
  │      │      │日            │      │        │        │        │                │            │
  ├───┼───┼───────┼───┼────┼────┼────┼────────┼──────┤
  │二一二│甲己○│九四年一月七日│黃湘君│000000-0│000000-0│62440   │第412頁         │第415頁     │
  │      │      │日            │      │        │        │        │                │            │
  ├───┼───┼───────┼───┼────┼────┼────┼────────┼──────┤
  │二一三│ｉ○○│九四年一月二七│呂桂菊│000000-0│000000-0│50000   │第416頁         │第418頁     │
  │      │      │日            │      │        │        │        │                │            │
  ├───┼───┼───────┼───┼────┼────┼────┼────────┼──────┤
  │二一四│ｉ○○│九四年一月三一│呂桂菊│000000-0│000000-0│50000   │第416頁         │第419頁     │
  │      │      │日            │      │        │        │        │                │            │
  ├───┼───┼───────┼───┼────┼────┼────┼────────┼──────┤
  │二一五│ｉ○○│九四年一月二七│韓孟玲│000000-0│000000-0│62440   │警卷第二宗第53頁│警卷第二宗第│
  │      │      │日            │      │        │        │        │                │55頁        │
  ├───┼───┼───────┼───┼────┼────┼────┼────────┼──────┤
  │二一六│ｉ○○│九四年一月三一│薛原龍│000000-0│000000-0│40000   │警卷第二宗第53頁│警卷第二宗第│
  │      │      │日            │      │        │        │        │                │58頁        │
  ├───┼───┼───────┼───┼────┼────┼────┼────────┼──────┤
  │二一七│梁曉梅│九四年三月十四│薛佳奇│000000-0│000000-0│8800    │第420頁         │第422頁     │
  │      │      │日            │      │        │        │        │                │            │
  ├───┼───┼───────┼───┼────┼────┼────┼────────┼──────┤
  │二一八│梁曉梅│九四年三月十四│薛佳奇│000000-0│000000-0│58600   │第420頁         │第423頁     │
  │      │      │日            │      │        │        │        │                │            │
  ├───┼───┼───────┼───┼────┼────┼────┼────────┼──────┤
  │二一九│梁曉梅│九四年三月十五│薛佳奇│000000-0│000000-0│50000   │第420頁         │第424頁     │
  │      │      │日            │      │        │        │        │                │            │
  ├───┼───┼───────┼───┼────┼────┼────┼────────┼──────┤
  │二二０│梁曉梅│九四年三月十六│薛佳奇│000000-0│000000-0│50000   │第420頁         │第425頁     │
  │      │      │日            │      │        │        │        │                │            │
  ├───┼───┼───────┼───┼────┼────┼────┼────────┼──────┤
  │二二一│梁曉梅│九四年三月十七│薛佳奇│000000-0│000000-0│70000   │第420頁         │第426頁     │
  │      │      │日            │      │        │        │        │                │            │
  ├───┼───┼───────┼───┼────┼────┼────┼────────┼──────┤
  │二二二│梁曉梅│九四年四月八日│辜愛真│000000-0│000000-0│53000   │第420頁         │第427頁     │
  │      │      │              │      │        │        │        │                │            │
  └───┴───┴───────┴───┴────┴────┴────┴────────┴──────┘
附表三：
  ┌───┬───────────────────┬─────────┐
  │編號  │大陸地區電話詐騙集團指定匯入之帳戶    │金額（新臺幣）元  │
  ├───┼───────────────────┼─────────┤
  │一    │新竹國際商業銀行00000000000蔡鴻文     │542000            │
  ├───┼───────────────────┼─────────┤
  │二    │新竹國際商業銀行00000000000蔡鴻文     │400000            │
  ├───┼───────────────────┼─────────┤
  │三    │新竹國際商業銀行00000000000蔡鴻文     │497000            │
  ├───┼───────────────────┼─────────┤
  │四    │新竹國際商業銀行00000000000蔡鴻文     │668000            │
  ├───┼───────────────────┼─────────┤
  │五    │新竹國際商業銀行00000000000蔡鴻文     │600000            │
  ├───┼───────────────────┼─────────┤
  │六    │郵局00000000000000黃芯榆              │50000             │
  ├───┼───────────────────┼─────────┤
  │七    │郵局00000000000000黃怡菁              │30000             │
  ├───┼───────────────────┼─────────┤
  │八    │土地銀行潮榮分行000000000000林天仁    │900000            │
  ├───┼───────────────────┼─────────┤
  │九    │土地銀行潮榮分行000000000000林天仁    │250000            │
  ├───┼───────────────────┼─────────┤
  │十    │土地銀行潮榮分行000000000000林天仁    │800000            │
  ├───┼───────────────────┼─────────┤
  │十一  │土地銀行潮榮分行000000000000林天仁    │850000            │
  ├───┼───────────────────┼─────────┤
  │十二  │土地銀行潮榮分行000000000000林天仁    │400000            │
  ├───┼───────────────────┼─────────┤
  │十三  │土地銀行潮榮分行000000000000林天仁    │708000            │
  ├───┼───────────────────┼─────────┤
  │十四  │國泰世華花蓮分行000000000000林麗雲    │437000            │
  ├───┼───────────────────┼─────────┤
  │十五  │國泰世華花蓮分行000000000000林麗雲    │500000            │
  ├───┼───────────────────┼─────────┤
  │十六  │國泰世華花蓮分行000000000000林麗雲    │408000            │
  ├───┼───────────────────┼─────────┤
  │十七  │國泰世華花蓮分行000000000000林麗雲    │500000            │
  ├───┼───────────────────┼─────────┤
  │十八  │國泰世華花蓮分行000000000000林麗雲    │557000            │
  ├───┼───────────────────┼─────────┤
  │十九  │國泰世華花蓮分行000000000000林麗雲    │500000            │
  ├───┼───────────────────┼─────────┤
  │二十  │國泰世華花蓮分行000000000000賴錫堅    │833000            │
  ├───┼───────────────────┼─────────┤
  │二一  │國泰世華花蓮分行000000000000賴錫堅    │840000            │
  ├───┼───────────────────┼─────────┤
  │二二  │國泰世華花蓮分行000000000000賴錫堅    │750000            │
  ├───┼───────────────────┼─────────┤
  │二三  │國泰世華花蓮分行000000000000賴錫堅    │700000            │
  ├───┼───────────────────┼─────────┤
  │二四  │國泰世華花蓮分行000000000000賴錫堅    │650000            │
  ├───┼───────────────────┼─────────┤
  │二五  │郵局00000000000000劉清寬              │69000             │
  ├───┼───────────────────┼─────────┤
  │二六  │合作金庫延平分行0000000000000莊明敦   │500000            │
  ├───┼───────────────────┼─────────┤
  │二七  │合作金庫延平分行0000000000000莊明敦   │490000            │
  ├───┼───────────────────┼─────────┤
  │二八  │合作金庫延平分行0000000000000莊明敦   │927000            │
  ├───┼───────────────────┼─────────┤
  │二九  │郵局00000000000000邱應能              │591               │
  ├───┼───────────────────┼─────────┤
  │三十  │華南銀行雙園分行000000000000謝佳鈴    │1080              │
  ├───┼───────────────────┼─────────┤
  │三一  │第一銀行重陽分行00000000000籃添財     │1080              │
  ├───┼───────────────────┼─────────┤
  │三二  │郵局00000000000000ｗ○○              │3210              │
  ├───┼───────────────────┼─────────┤
  │三三  │第一銀行00000000000ｗ○○             │3556              │
  ├───┼───────────────────┼─────────┤
  │三四  │土地銀行花蓮分行000000000000賴錫堅    │900000            │
  ├───┼───────────────────┼─────────┤
  │三五  │土地銀行花蓮分行000000000000賴錫堅    │105000            │
  ├───┼───────────────────┼─────────┤
  │三六  │合作金庫西門分行0000000000000徐玉珊   │900000            │
  ├───┼───────────────────┼─────────┤
  │三七  │合作金庫西門分行0000000000000徐玉珊   │310000            │
  ├───┼───────────────────┼─────────┤
  │三八  │土地銀行花蓮分行000000000000賴錫堅    │790000            │
  ├───┼───────────────────┼─────────┤
  │三九  │合作金庫延平分行0000000000000莊明敦   │900000            │
  ├───┼───────────────────┼─────────┤
  │四十  │合作金庫延平分行0000000000000莊明敦   │900000            │
  ├───┼───────────────────┼─────────┤
  │四一  │彰化銀行00000000000000ｊ○○          │966               │
  ├───┼───────────────────┼─────────┤
  │四二  │合作金庫延平分行0000000000000莊明敦   │806000            │
  ├───┼───────────────────┼─────────┤
  │四三  │合作金庫延平分行0000000000000莊明敦   │650000            │
  ├───┼───────────────────┼─────────┤
  │四四  │郵局00000000000000劉清寬              │26000             │
  ├───┼───────────────────┼─────────┤
  │四五  │日盛國際商業銀行00000000000000民眾時報│500000            │
  │      │社                                    │                  │
  ├───┼───────────────────┼─────────┤
  │四六  │誠泰銀行永樂分行0000000000000徐裕昇   │943000            │
  ├───┼───────────────────┼─────────┤
  │四七  │郵局00000000000000劉清寬              │20000             │
  ├───┼───────────────────┼─────────┤
  │四八  │誠泰銀行永樂分行0000000000000徐裕昇   │500000            │
  ├───┼───────────────────┼─────────┤
  │四九  │誠泰銀行永樂分行00000000000000徐春桃  │900000            │
  ├───┼───────────────────┼─────────┤
  │五十  │誠泰銀行永樂分行00000000000000徐春桃  │468000            │
  ├───┼───────────────────┼─────────┤
  │五一  │誠泰銀行永樂分行00000000000000徐春桃  │900000            │
  ├───┼───────────────────┼─────────┤
  │五二  │誠泰銀行永樂分行00000000000000徐春桃  │758600            │
  ├───┼───────────────────┼─────────┤
  │五三  │合作金庫0000000000000徐春桃           │200000            │
  ├───┼───────────────────┼─────────┤
  │五四  │郵局00000000000000蘇敬忠              │5000              │
  ├───┼───────────────────┼─────────┤
  │五五  │中國國際商業銀行00000000000中謙資訊股 │500000            │
  │      │份有限公司                            │                  │
  ├───┼───────────────────┼─────────┤
  │五六  │誠泰銀行永樂分行00000000000000徐春桃  │900000            │
  ├───┼───────────────────┼─────────┤
  │五七  │誠泰銀行永樂分行00000000000000徐春桃  │393000            │
  ├───┼───────────────────┼─────────┤
  │五八  │誠泰銀行永樂分行00000000000000徐春桃  │667354            │
  ├───┼───────────────────┼─────────┤
  │五九  │中國國際商業銀行00000000000林香誼     │500000            │
  ├───┼───────────────────┼─────────┤
  │六十  │台北國際銀行雙園分行0000000000000江秋 │105000            │
  │      │豐                                    │                  │
  └───┴───────────────────┴─────────┘
                                                      Ａ


司法院資訊處製作；財團法人民間司法改革基金會備份。
